【裁判字號】    96,上訴,5241
【裁判日期】    970527
【裁判案由】    重利等
【裁判全文】
臺灣高等法院刑事判決                96年度上訴字第5241號
上  訴  人
即  被  告  丑○○原名楊騰憲.
上  訴  人
即  被  告  丙○○原名林心如.
上  訴  人
即  被  告  子○○
上  訴  人
即  被  告  寅○○
前列四人共同
選任辯護人  趙元昊律師
前列四人共同
選任辯護人  許瑞榮律師
上  訴  人
即  被  告  己○○
前列五人共同
選任辯護人  詹振寧律師
前列五人共同
送達代收人  詹振寧律師
上列上訴人因重利等案件，不服臺灣基隆地方法院95年度訴字第
573號，中華民國96年6月15日第一審判決（起訴案號：臺灣基隆
地方法院檢察署94年度偵字第4095號），提起上訴，本院判決如
下：
    主  文
原判決撤銷。
丑○○共同以犯乘他人急迫貸以金錢，而取得與原本顯不相當之
重利之罪為常業，處有期徒刑壹年陸月，減為有期徒刑玖月；又
共同以其他非法方法，剝奪人之行動自由，處有期徒刑壹年，減
為有期徒刑陸月，扣案之黑色軟棍及電擊棒各壹支均沒收。應執
行有期徒刑壹年，扣案之黑色軟棍及電擊棒各壹支均沒收。
丙○○共同以犯乘他人急迫貸以金錢，而取得與原本顯不相當之
重利之罪為常業，處有期徒刑玖月，減為有期徒刑肆月又拾伍日
，如易科罰金以銀元參佰元即新台幣玖佰元折算壹日。
子○○共同以犯乘他人急迫貸以金錢，而取得與原本顯不相當之
重利之罪為常業，處有期徒刑玖月，減為有期徒刑肆月又拾伍日
，如易科罰金以銀元參佰元即新台幣玖佰元折算壹日；又共同以
其他非法方法，剝奪人之行動自由，處有期徒刑陸月，如易科罰
金，以銀元參佰元即新台幣玖佰元折算壹日，減為有期徒刑參月
，如易科罰金以銀元參佰元即新台幣玖佰元折算壹日，扣案之黑
色軟棍及電擊棒各壹支均沒收。應執行有期徒刑陸月，如易科罰
金以銀元參佰元即新台幣玖佰元折算壹日，扣案之黑色軟棍及電
擊棒各壹支均沒收。寅○○共同以犯乘他人急迫貸以金錢，而取
得與原本顯不相當之重利之罪為常業，處有期徒刑玖月，減為有
期徒刑肆月又拾伍日，如易科罰金以銀元參佰元即新台幣玖佰元
折算壹日；又共同以其他非法方法，剝奪人之行動自由，處有期
徒刑陸月，如易科罰金以銀元參佰元即新台幣玖佰元折算壹日，
減為有期徒刑參月，如易科罰金以銀元參佰元即新台幣玖佰元折
算壹日，扣案之黑色軟棍及電擊棒各壹支均沒收。應執行有期徒
刑陸月，如易科罰金以銀元參佰元即新台幣玖佰元折算壹日，扣
案之黑色軟棍及電擊棒各壹支均沒收。
己○○共同以犯乘他人急迫貸以金錢，而取得與原本顯不相當之
重利之罪為常業，處有期徒刑玖月，減為有期徒刑肆月又拾伍日
，如易科罰金以銀元參佰元即新台幣玖佰元折算壹日；又共同以
其他非法方法，剝奪人之行動自由，處有期徒刑陸月，如易科罰
金以銀元參佰元即新台幣玖佰元折算壹日，減為有期徒刑參月，
如易科罰金以銀元參佰元即新台幣玖佰元折算壹日，扣案之黑色
軟棍及電擊棒各壹支均沒收。應執行有期徒刑陸月，如易科罰金
以銀元參佰元即新台幣玖佰元折算壹日，扣案之黑色軟棍及電擊
棒各壹支均沒收。
    事  實
一、緣丑○○（原名楊東憲嗣改名為楊騰憲，又改名為丑○○）
    ）與丙○○（原名林心如）乃結髮夫妻；至子○○、寅○○
    則分屬丑○○之同胞手足及其堂兄弟。民國（下同）92年間
    ，丑○○因故獲悉經營地下錢莊貸放取息以賺取快錢之營運
    方式，為圖其一己私利，遂亦趁勢萌生乘他人急迫貸以金錢
    而取得與原本顯不相當重利為常業之犯意，並與其妻丙○○
    及胞弟子○○基於犯意之聯絡，分工由丑○○統籌負責貸放
    資金之調度事宜，由子○○負責實際放款暨其本利催收，至
    丙○○則係負責貸放帳目記錄等文書工作；丑○○、丙○○
    、子○○遂自92年間起，共組高利放貸集團，藉此共同乘他
    人急迫以高利允貸而恃以為常業，丑○○並須按月給付胞弟
    子○○新臺幣（下同）20,000元不等之金額俾充薪餉以供花
    用。其間，丑○○有鑑於借款人己○○長年以債養債、經濟
    愈形窘困（按：己○○係以如附表編號所示之甲○○名義
    向丑○○等人借款），乃趁隙誘以暫緩催收之期限利益，借
    此做為吸納己○○轉入其高利放貸集團旗下工作之交換條件
    ；又因堂弟寅○○行將退伍（寅○○退伍時間：94年9 月14
    日），而允以每月10,000元左右之給付對價，邀約寅○○加
    入旗下共事。謀議既定，己○○、寅○○遂先、後於94年 8
    月間，加入上開高利放貸集團，並與丑○○、丙○○、子○○達成直接或間接之犯意聯絡，繼而陸續參與貸放催收。以
    丑○○為首之上開高利放貸集團更曾先、後於如附表一所示
    借貸時間，利用如附表一所示各人急需用錢且境況急迫之機
    會，要求如附表一所示各人或書立借據以資為憑、或簽發本
    票以供擔保、或質押車輛俾供保障，繼而以如附表一所示之
    借貸約定，做為彼等放貸之條件，藉此共同取得與貸放原本
    顯不相當之重利並恃以為常業。均詳如附表一之所示。
二、緣巳○○、辛○○係男女朋友，並因經濟困窘、境況急況，
    而迭有輪替向丑○○等高利放貸集團舉債情事，詳如附表一
    編號、之所示。94年9 月間，巳○○、辛○○因長期借
    貸致債檯高築，為求舒困，遂商議由辛○○將車牌號碼「31
    52-KM」之自用小客車1輛（以下簡稱「系爭車輛」）質押予
    丑○○，俾丑○○同意延緩彼2 人之債款清償期限。乃曹、
    謝2人甫質押車輛即又反悔，惟彼2人取回系爭車輛之要求，
    竟屢遭丑○○以其本利迄未結清而予拒絕。曹、謝2 人迫於
    其他銀行之追債要求，遂於94年9月18日下午2時，未經知會
    丑○○而擅往丑○○停放系爭車輛所在之基隆市○○路85巷
    喜市社區地下停車場，繼而趁隙將系爭車輛駛往他處藏放；
    惟彼2 人之上揭行止仍因丑○○調閱喜市社區地下停車場之
    監視錄影畫面而發現上情。丑○○更為此動員旗下成員子○○、寅○○、己○○及其胞弟楊定宏、友人陳俞伯、陳晉賢
    展開尋人（曹、謝2 人）行動，暨與彼等謀議藉諸妨害自由
    、施強暴等不法手段，以迫使曹、謝2 人取交系爭車輛（惟
    楊定宏、陳俞伯及陳晉賢則未據一併起訴，而另由檢察官分
    案偵辦）。謀議既定，丑○○、子○○、寅○○、己○○、
    楊定宏、陳俞伯、陳晉賢遂基於上開迫使曹、謝2 人取交系
    爭車輛之犯意，妨害自由及傷害人身體之犯意聯絡，分組探
    尋曹、謝2人行蹤及系爭車輛下落。同日晚間7時左右，寅○○、陳俞伯首於基隆市基隆商工學校旁成功堵截曹、謝2 人
    ，並即以電話向丑○○等人通報。俟丑○○、子○○、楊定
    宏、陳晉賢獲報後抵達現場，彼等在場人又輪流對曹、謝 2
    人徒手施暴，俾迫使曹、謝2人交代車輛下落；茲因曹、謝2
    人業將系爭車輛交其債權銀行處理，為求脫離丑○○等人之
    掌控，遂假稱「系爭車輛停在基隆市百福社區」，俾趁丑○○率人前往上址尋車之機會順利脫身，乃因丑○○、子○○
    、寅○○、陳俞伯、陳晉賢5 人（楊定宏並未隨同前往）分
    別搭乘2輛車而併將曹、謝2人押往所指「基隆市百福社區」
    ，曹、謝2 人更經丑○○等人押往基隆市南榮公墓，並由在
    場之丑○○、子○○、寅○○、陳俞伯、陳晉賢5 人，或輪
    番手持丑○○隨車攜帶之黑色軟棍1 支施以毆打，或輪番手
    持丑○○隨車攜帶之電擊棒1支施加電擊。曹、謝2人為求脫
    身，遂又誆稱「系爭車輛停在基隆市○○街附近」；乃彼 2
    人甫經押往「基隆市○○街附近」，又遭獲報而趕往上址會
    合之己○○持前揭黑色軟棍續為毆打，因尋車不獲而再由丑
    ○○、子○○、寅○○、己○○、陳俞伯、陳晉賢等6 人押
    返基隆市南榮公墓以續為施暴。曹、謝2 人難忍折磨，遂又
    杜撰「系爭車輛停在基隆市龍門谷停車場」，而再經丑○○
    差遣寅○○、己○○2人押往上址（因曹、謝2人斯時精神、
    體力均已消耗殆盡，丑○○遂逕將後續尋車事宜交由寅○○
    、己○○2人負責處理）。乃寅○○、己○○甫將曹、謝2人
    押抵龍門谷停車場而推由己○○離車與龍門谷社區之管理員
    （警衛）互為照會，暨要求管理員放行俾彼等進入社區停車
    場以查探車輛下落，辛○○旋趁車內僅餘寅○○1 人留守之
    機會迅速跳車逃逸。己○○、寅○○2 人措手不及，遂即通
    報丑○○，並由丑○○指示彼2 人續將巳○○押往基隆市○○路85巷24之3號9樓之陳俞伯住處以便控管其行動。惟巳○○甫經押抵陳俞伯之住處，氣喘疾病即告發作；己○○恐傷
    人命，方始將巳○○送往基隆市仁祥醫院救治，惟經診治結
    果，巳○○仍係受有右眉2.5×0.5公分撕裂傷、左前背 0.5
    ×1.5公分挫傷、右後腰10×3公分挫傷、臀部15×5 公分挫
    傷、大腿12×6公分挫傷、膝蓋以下挫傷、右手背5×6 公分
    挫傷、右手腕挫傷、左大腿12×10公分挫傷及小腿外側挫傷
    等傷害。至辛○○跳車逃逸後，則由路人協助逕往行政院衛
    生署立基隆醫院求診，並經診斷受有四肢及軀幹多處挫瘀傷
    、肌肉組織破壞崩解導致橫紋肌溶解症候群等傷害。
三、嗣則為警於94年10月14日上午11時左右持搜索票，前往丑○○位於基隆市○○路85巷12 號17樓之2住處及子○○位於基
    隆市○○路85巷13號2樓之3住處搜索，並扣得如附表二所示
    之物，始悉上情。
四、案經基隆市警察局第一分局移送臺灣基隆地方法院檢察署檢
    察官偵查起訴。
    理  由
一、證據能力
  (一)按被告以外之人於審判外之言詞或書面陳述，除法律有規定
    者外，不得作為證據，刑事訴訟法第一百五十九條第一項固
    有明文。惟被告以外之人於審判外之陳述，即令與同法第一
    百五十九條之一至同法第一百五十九條之四「傳聞證據排除
    之例外」等規定不符，然「經當事人於審判程序同意作為證
    據，法院審酌該言詞陳述或書面陳述作成時之情況，認為適
    當者，亦得為證據；當事人、代理人或辯護人於法院調查證
    據時，知有上開刑事訴訟法第一百五十九條第一項不得為證
    據之情形，而未於言詞辯論終結前聲明異議者，視為有前項
    之同意」，刑事訴訟法第一百五十九條之五亦有明定。經查
    ：(甲)被告己○○於本案辯論終結以前，概未就相關證人在審
    判外之言詞或書面陳述之「證據能力」聲明異議；(乙)被告丑
    ○○、丙○○、子○○、寅○○暨彼等辯護人雖曾就相關證
    人於警詢陳述之「證據能力」聲明異議，然除此以外之其餘
    證人在審判外之言詞或書面陳述，則未見曾併為聲明異議之
    主張。兼以自形式察其作成、取得當時外部情況，亦俱無「
    任意性」或「信用性」違反等顯然不適當之情形，而尚與刑
    事訴訟法第一百五十九條之五之規定相符。按諸首開說明，
    本院自應逕認當事人間就「證據能力」俱無爭執之上開各項
    證據資料，對於「各該『不爭執』之當事人」而言，均有證
    據能力，而毋庸再依刑事訴訟法第一百五十九條之一至同法
    第一百五十九條之四等規定為個別性之斟酌。
  (二)被告丑○○、丙○○、子○○、寅○○暨彼等辯護人固曾就
    相關證人於警詢陳述之「證據能力」聲明異議。惟按被告以
    外之人於審判外之言詞或書面陳述，除法律有規定者外，不
    得作為證據；被告以外之人於審判中因所在不明而無法傳喚
    或傳喚不到者，其於檢察事務官、司法警察官或司法警察調
    查中所為之陳述，經證明具有可信之特別情況，且為證明犯
    罪事實之存否所必要者，得為證據。刑事訴訟法第一百五十
    九條第一項、第一百五十九條之三第三款業有明定。蓋依刑
    事訴訟法第二百二十八條第二項、法院組織法第六十六條之
    三第一項第二款等規定，檢察事務官本有調查犯罪、蒐集證
    據、詢問告訴人、告發人、被告、證人、鑑定人之職權；且
    依刑事訴訟法第二百二十九條至同法第二百三十一條之一等
    規定，司法警察官、司法警察亦有調查犯罪嫌疑人犯罪情形
    及蒐集證據之職權。此等人員既係本諸司法警察（官）之身
    分依職權對犯罪而為偵查，於調查中就被告以外之人到場提
    出書面以代言詞之陳述或所錄取之筆錄，殊不宜全盤否定其
    證據能力。尤於審判中倘發生原供述者陳述不能或不為陳述
    之情形，其先前陳述復有可信之特別情況，兼以所陳內容亦
    係證明犯罪事實存否之所必要（捨此供述勢將動搖、影響犯
    罪主要事實有無之認定），倘仍逕予否定其證據能力，則無
    疑悖離實體真實發現之訴訟目的，甚且有礙法院確認刑罰權
    之有無暨其範圍之功能。是92年2月6日修正公布之刑事訴訟
    法雖係酌採英美法之傳聞法則，然仍特予明文第一百五十九
    條之三規定俾求杜其缺憾。析其要件以言，本法第一百五十
    九條之三之適用，首須具備第一款至第四款所列舉之審判中
    「供述不能或不為供述」情形，且其先前供述併須同為證明
    犯罪事實存否之所必要（證明犯罪之所不可或缺）。此即所
    指「必要性」之要件。其次，關此先前陳述之取得或作成，
    必須具備可信之特別情況，且所指「特別可信」者，祇重其
    陳述內容究否出於供述者之真意、有無違法取供情事之信用
    性，而非重在所供內容究否足以證明被告犯罪，又是否與事
    實相符。蓋其陳述內容究否足以證明被告犯罪，又是否與事
    實相符，實乃「證明力」層次之問題，尚非「證據能力」所
    能論斷！準此，所指「特別可信」之論斷，自應就調查筆錄
    製作之原因、過程及其功能等項目加以綜合觀察，據以判斷
    該傳聞證據是否「有特別可信之情況」，倘已足可據此認定
    其任意性暨信用性俱無疑慮，亦即，觀其陳述時之「外部情
    況」（即其陳述之際所附隨外部之情事），並就其事物之一
    般性、通常性與論理（邏輯）之合理性予以判斷結果，已足
    可認為其「先前陳述」具有客觀情況所顯示之本質上可信性
    ，方可例外賦予「證據能力」，俾其成為法院審判時之適格
    證據。此即所指「可信性情況保障」之要件。經查：本案除
    證人甲○○、曹國樺、邱鴻翌、己○○（即同案被告）4 人
    曾按時到原審接受詰問，其餘相關證人則經原審依法傳、拘
    而概無所獲（參見卷附審判筆錄、相關證人傳票回證暨拘提
    報告），則相關證人「於審判中因所在不明而無法傳喚或傳
    喚不到」之客觀事實，應無可疑；參之彼等證人於警詢所證
    ，亦明顯與本案主要事實之存否攸關，是其自屬證明被告犯
    罪之所不可或缺；尤以本案係員警搜索查扣如附表二所示之
    各項證物以後，方始進而循線查悉相關證人身分暨對之製作
    警詢筆錄，即於案經披露以前，本案相關證人俱未有所訴究
    行止，則自相關證人調查筆錄製作之原因、過程及其功能等
    項目加以綜合觀察，實已足認其任意性暨信用性俱無疑慮；
    換言之，其陳述時之「外部情況」實已足信其具有客觀情況
    所顯示之本質上可信！綜上研析，因認除業經到庭接受詰問
    之證人甲○○、曹國樺、邱鴻翌、己○○（即同案被告） 4
    人以外，本案相關證人之警詢證述（調查筆錄、警詢筆錄）
    均有證據能力，而得作為本院判斷「被告丑○○、丙○○、
    子○○、寅○○」犯罪究否成立之參考證據。
二、事實認定
    訊之被告丑○○、丙○○、子○○、寅○○、己○○5 人固
    不否認丑○○與丙○○乃結髮夫妻、子○○、寅○○則分屬
    丑○○之同胞手足暨其堂兄弟，又己○○確曾以其女友（甲○○）名義向丑○○借貸項款，併丑○○確曾對外貸放以資
    取息營生等事實，惟均矢口否認有何如本判決事實欄一所載
    之常業重利犯行。至被告丑○○、子○○、寅○○、己○○
    4人雖亦不否認丑○○曾因曹、謝2人私將系爭車輛駛往他處
    藏放而動員子○○、寅○○、己○○等人對曹、謝2 人展開
    搜尋，及曹、謝2 人確曾引導彼等前往各地尋車乃皆一無所
    獲等經過，然亦矢口否認有何如本判決事實欄二所載之妨害
    自由或傷害犯行。被告丑○○等4人 (被告己○○除外)選辯
    護人則辯以：被告丑○○確有從事放款，關於辛○○及巳○○部分被告在原審亦有承認，但原審將林水順、連志銘等 5
    人部分是有爭議的，將收二千元利息誤載為二萬元利息，且
    有借款沒有約定或收取利息，是否可論到常業重利是有疑問
    的，請庭上斟酌，如書狀，妨害自由及傷害部分，被告丑○○承認有打她一把掌，但因巳○○、辛○○二人吸毒，是他
    們不願到警局，南榮公墓新墓區不是被告丑○○指定地點，
    是巳○○指定的，因她家住那裡附近，因原審未傳訊巳○○
    及辛○○，原審逕論以妨害自由及傷害，原審判決有擅斷，
    請庭上斟酌及減刑之適用，如書狀。被告寅○○大部份時間
    在當兵，被告不認識巳○○、辛○○，是陳俞伯遇到告訴被
    告寅○○那是巳○○、辛○○，全案只有己○○說他們家都
    有參與，如此認定被告寅○○有參與常業重利似有擅斷，原
    審判決有違誤，如庭上仍認有妨害自由及傷害罪嫌，請斟酌
    是否有牽連。被告子○○是被告丑○○的親弟，二人差距十
    歲，被告子○○所有生活開銷都來自被告丑○○，借款等證
    人大部分都不認識被告子○○，接觸對象都是被告丑○○，
    原審認定所有被告都有重利似有違誤，被告子○○當天為何
    到基隆商工是因被告子○○遇到他哥哥，但本件直到離開被
    告子○○都是在車上，並無妨害自由及毆打任何一人，巳○○陳述對被告丑○○、被告己○○有印象，被告子○○較其
    他人高大，如真有傷害及妨害自由，巳○○等人應有印象，
    請庭上斟酌減刑及牽連犯之適用。被告丙○○自與被告丑○○結婚後就是家庭主婦，被告丑○○是有要求被告丙○○幫
    忙記帳，但如果被告丙○○拒絕代記帳，她擔心會影響家庭
    和諧，依判例觀，沒有任何一件判得像本件重，請庭上斟酌
    從輕量刑云云置辯。經查：
  (一)被告丑○○、丙○○、子○○、寅○○、己○○5 人如本判
    決事實欄一所載之常業重利犯行：
  1.被告丑○○與被告丙○○（原名林心如）乃結髮夫妻；被告
    子○○、寅○○則分屬被告丑○○之同胞手足及其堂表兄弟
    。乃被告丑○○、丙○○、子○○3人竟自92 年間起，共組
    高利放貸集團，繼而分工由被告丑○○統籌負責貸放資金之
    調度事宜、由被告子○○負責實際放款暨其本利催收、由被
    告丙○○負責貸放帳目記錄等文書工作，藉此共同乘他人急
    迫貸以金錢而取得與原本顯不相當重利，並恃以為常業；嗣
    被告丑○○更曾於94年8 月間，先、後對借款人即被告己○○誘以暫緩催收之期限利益、對行將退伍之被告寅○○誘以
    每月給付10,000元之利益，藉此邀約被告己○○、寅○○加
    入旗下以共襄其事。此觀被告丑○○、丙○○、子○○、寅
    ○○、己○○5人之歷次陳述或證述自明：
  (1)被告丑○○於警詢時供明：
    「【問：警方於94年10月14日11時30分持基隆地方法院核發
    之搜索票在基隆市○○路85巷12 號17樓之2實施搜索時你有
    無在場？現場尚有何人？】我有在場，現場尚有我太太林心
    如（即被告丙○○）在場。查獲新臺幣21,400元、帳冊、本
    票、手指虎、行動電話、存摺、玩具手槍1把、電腦主機2臺
    ，另在我所有之5225-EF 小客車上查獲電擊棒及鋁棒等物（
    詳如搜索扣押清冊）。所查獲之物品均係我所有。... 帳冊
    是我經營地下錢莊時支出及收入款項紀錄，本票是供借款人
    向我借錢時簽立作保證用，行動電話是於經營地下錢莊時聯
    絡用，... 存摺是供經營地下錢莊資金出入用。... 其餘字
    條是記一些借款人的基本資料用。【問：你所經營之地下錢
    莊共有幾人？如何分工？】員工只有子○○，他是我弟弟，
    負責幫我去跟客戶收取款項... 一般都我記帳，但我不在或
    在忙時，我太太林心如也會幫我記帳。【問：何人向你借錢
    ？】大都是計程車司機及在茶室上班的女服務生及其他一些
    不特定人。借款人每借 10,000 元時，每3 天連本帶利須還
    1,200 元，須還10次，屆時合計12,000元（換算月息約20分
    ）。借款人每借10,000元須簽立12,000元之本票押在我這邊
    作擔保，有些人自己會附身分證影本。【問：你至今共貸出
    多少金額？利息收入多少？】每個月約20到30萬之間，每個
    月收入約十幾萬元左右。部分是跟朋友借的，部分是跟銀行
    貸的。【問：借款人將錢拿到何處交給何人？】他們都是先
    以電話跟我聯絡再約地點，有時交給我有時交給子○○。辛○○有向我借錢，是借20,000元，他推稱有託巳○○償還，
    從94 年5月份起至8月份間，有清償約20,000 元，... 後來
    巳○○約辛○○出面一起商談，辛○○同意將所有之自小客
    車讓渡給我 ...。」（台灣基隆地方法院檢察署94年度偵字
    第4095 號偵查卷第22-29頁）。
  其於偵查中供述：
    「【問：今日早上11點半是否在住處被警搜索查獲如扣押物
    品目錄所提示之物？】是，錢（即扣案現金新臺幣21,400元
    ）是我自己家中的錢，本票是人家借錢時所開立作為保證的
    ，空白本票是準備借別人錢要用的，支票部分都是會錢，另
    有8張借款人資料，帳冊有1 本這是我開錢莊的資料，5本存
    摺是我們私人使用的，會員名單5 張是合會的名單，小帳冊
    的部分是我開錢莊的資料，現金帳本有些是經營錢莊的資料
    ，有些是合會的錢，有些是以前開咖啡廳的錢，手指虎是別
    人送的，行動電話是我自己用的，電擊棒及棒球棍是防身用
    的，棍子的用途我不知道 ...，手槍及子彈是玩具。【問：
    何時經營地下錢莊？】92年底，都是朋友介紹別人向我借款
    ，並沒有固定的地方經營，子○○約從去年11、12月左右（
    即93年11、12月）加入...，子○○幫我收債款，...。我太
    太林心如從今年起（即自94年起）會幫我記帳，但何時開始
    幫我記帳我已不記得了，林心如寫的部分跟我寫的部分並分
    不出來是誰寫的。【問：有無給子○○薪水？】有，每個月
    25,000元以上。【問：借錢給別人的利息如何算？】例如借
    10,000 元，本金加利息我3 天拿1,200 元，拿10 次，共還
    12,000元。【問：你每個月約借多少錢出去？】2、30 萬，
    每個月約賺10萬（指利息收入）。【問：別人借錢的擔保？
    】本票、身分證，有時甚至沒有擔保。【問：辛○○、甲○○、丁○○、乙○○、卯○○、壬○○、癸○○、庚○○、
    巳○○有無以前述的利息的計算方式向你借錢？】有，只有
    庚○○及巳○○沒有。」（同上偵查卷（二）第3-6 頁、第
    13-14 頁）。
  其再於偵查中供述：
    「【問：借款人的資料是否在電腦內？】沒有，借款人資料
    都寫在手抄紙及扣案的本票。重利部分我承認。【問：對借
    款人徐基安所述有無意見？】沒有，但借錢時沒有約定利息
    ，他還錢時就給我500 元利息。【問：對於借款人楊志鴻所
    述有無意見？】當時是他自己說要給利息，但他說要給多少
    我忘了。【問：對於借款人連志銘所述有無意見？】他應該
    有跟子○○借。如果子○○沒錢，就會向我拿。」（同上偵
    卷（三）第37、38頁）。
  其又於原審準備程序時供以：
    「林心如是我太太，現已更名為丙○○。子○○是我弟弟、
    寅○○是我堂弟、楊定宏也是我弟弟。陳俞伯、陳晉賢則是
    子○○的朋友。警察於94年9 月14日在我家搜索查扣之相關
    物品，其中在書房內查獲之現金19,800元是給我太太的家用
    。至於帳冊內夾藏的現金1,600 元則是放貸收帳所收回來的
    錢（意指利息）。... 小帳冊7本是放貸收錢用的...。巳○○一開始是拿讓渡書（參見94年度偵字第4095號偵查卷二第
    56、57頁），後來才拿辛○○的3152-KM 自小客車來換回讓
    渡書上面的車子。我是自92年年底大約11月起經營放貸，但
    地點不是港西街47號，當時我是在跑計程車，沒有固定地點
    。大概是94年年中開始承租港西街47號（每天晚上7 點到10
    點），有時客人向我借貸時，會到港西街47號，有時則隨機
    聯絡我。己○○曾經向我貸款，後來無力償還，遂主動提議
    幫我做事抵債。... 子○○也有幫我收帳... 寅○○及丙○○均知道我在放貸... 我如果忙，便會請太太丙○○幫我記
    帳。... 」（原審卷第33-35 頁）。
  (2)被告丙○○於警詢時陳述：
  「我在丑○○公司是負責子○○等人在外催收款項時，因有
    時會不清楚須向何人催收多少金額，就會打電話給我詢問「
    應該向誰收取多少金額、何人還欠多少金額未收」等等，之
    後就由子○○去催收款項。【問：你如何得知何人向丑○○
    借貸？金額？還款期數？】因之前子○○會先給我一份借貸
    人資料，然後我再依此註記借貸金額、還款期數。【問：子
    ○○是否有在94年9月15日23時28分左右有打電話至0000000
    0 ，並告知請註記王安慶、朱進忠、小龍、周碧真等人向丑
    ○○分別借貸金額新台幣 800、2,400、2,000及25,000元？
    該款項借貸利息為何？還款期數？方式？）上記時間我不太
    確定，不過，除王安慶我不確定以外，其餘的丑○○都有借
    貸，我應該都有註記，利息加本金以3天1期，10次還清，以
    10,000為例，每3天須還款1,200元，總還清金額為12,000元
    。上開利息計算、還款期數暨其方式，概係由丑○○本人統
    籌制定。」（同上偵卷（一）第60至62頁）。
  其於偵訊陳述：
    「【問：是否知道丑○○在放高利貸？】知道，楊彥憲從92
    年左右開始做，我幫他記帳，利息是借10,000元，每3 天要
    還 1,200元，共還10次。帳都是我在記的，丑○○沒有記帳
    。但我不負責催收。【問：有無其他人幫楊騰憲討債？】子
    ○○是幫忙收債，他收到後再拿錢給我」（同上偵卷（二）
    第9-10頁）。
  又於原審準備程序供明：
    「我是丑○○的太太，知道丑○○放貸之事，平常只要丑○○有交代，我就會幫忙處理貸放帳目之記錄。我大概是自92
    年間起，才開始幫丑○○處理放貸記帳工作（惟詳細時間無
    法指出）。」（原審卷第45-46頁）。
  (3)被告子○○於警詢時供稱：
  「【問：警方於94年10月14日上午10時持臺灣基隆地方法院
    核發之94年度聲搜字第1042號搜索票至你住處（基隆市○○
    區○○路85巷13號2樓之3）執行搜索，在你房間櫃子抽屜內
    查獲許俊凱等人所簽立本票487張、身分證影本98 張、帳單
   （6本）213張、讓渡書2 張、土地所有權狀1張、行車執照影
    本2 張是否實在？】實在。是我大哥丑○○的東西。是我大
    哥借錢給別人所寫的本票。【問：丑○○職業為何？本票為
    何會放在你住處？】... 我只知道丑○○有借錢給人家收一
    點利息。【問：丑○○自何時開始從事借貸重利？】我只知
    道大概從92年開始的。【問：你是否有幫助丑○○從事重利
    等行為？】有。【問：你是如何幫助丑○○從事重利行為？
    】丑○○會交代我今天要去向誰收錢，收多少。如果有人向
    我借錢我都會問丑○○。利息是丑○○在算的，我知道借25
    ,000 元3天還3,000元，1個月還30,000元。【問：丑○○有
    無給你報酬？】每個月大概20,000元左右。... 丙○○與丑
    ○○是夫妻，丙○○平日負責記帳之會計工作。」（同上偵
    卷（一）第42-44頁）。
  其於偵查中供明：
    「【問：被查獲之物是否如扣押物品目錄？】是，那是丑○○寄放在我這的，本票是他以前借別人錢所留下，身分證影
    本是跟本票在一起的，帳單是記帳用的，讓渡書、權狀、行
    照是丑○○交給我的... 【問：是否知道丑○○在放高利貸
    ？】知道，我從92年7、8月左右開始幫丑○○，他一個月給
    我20,000元，我幫他收債及接洽要借款的人，我做到被捉為
    止。林心如（被告丙○○）幫丑○○記帳，她從92年7、8月
    就已經開始幫丑○○，我收到的債款都交給林心如。【問：
    借錢的利息？】借10,000元，1 個月還12,000元。如果沒有
    還錢，我會告訴丑○○，他會處理。」（同上偵卷（二）第
    6-8頁、第12頁）。
  又於原審準備程序陳述：
    「我哥哥丑○○不希望我遊手好閒，所以找我幫他收帳，第
    1次幫他收帳是在2、3 年前，... 我平常沒有錢，便會向他
    要錢，平均每個月丑○○給我的零用金差不多都在20,000元
    上下...。基隆市○○街47號是丑○○所租...，我曾依丑○○交代，前往上址以等候他人到場繳款...。」（原審卷第5
    5-56頁）。
  (4)被告寅○○於警詢中陳述：
    「丑○○、子○○與我乃堂兄弟，己○○則係丑○○、子○○的朋友，與我也算互有認識。我於94年9 月13日退伍以後
    ，隨即前往丑○○經營之民間貸款公司工作，而與子○○、
    己○○等人一起共事。我的工作係由丑○○交代我收款，由
    我及子○○負責收款，收款金額及對象均由子○○帶引，我
    們去火車站附近就有計程車司機到來交款，我的月薪是1 萬
    元... 」（前揭偵查卷（一）第46-48頁）。
  (5)被告己○○於警詢中供稱：
  「【問：丑○○目前從事何業？】就我所知他都在基隆地區
    從事地下錢莊、放高利貸。【問：你是否與丑○○共同經營
    地下錢莊？並協助其暴力討債？】... 因為當初向他借貸金
    錢，丑○○見我平時工作不定，欠缺生活費用，所以丑○○
    就叫我過去幫忙他催收帳款，而且他說可以因此而讓我的借
    貸金錢暫緩清償，利息部分則不用算。我共向丑○○借貸 3
    次，第一次約在三年前我向他借貸10,000元並陸續償還，直
    到今年（94）年初我才又向他借貸15,000元，在快還清時我
    又再陸續向他借貸15,000元，償還方式係3天1期，還10次，
    每次償還1,800 元，（俗稱「硬式」償還），每次借貸我都
    有簽下本票並由我女友甲○○作保在本票後面簽名，而丑○○都是交由別人拿錢給我，還錢時都是交給丑○○的弟弟子
    ○○。」（前揭偵查卷（二）第10、11頁）。
  其於偵查中供明：
    「我從94年8月左右開始幫丑○○討債，我向巳○○、辛○○討過...。我只知道子○○幫丑○○收錢，利息是借10,
    000元一個月是2,000 元的利息。」（前揭偵查卷（二）第
    10、11頁）。
  其於原審準備程序時陳稱：
    「【問：有無向丑○○借過錢？】有，1次借10,000 元，總
    共2到3次，每次都是還完再借，最後1次我有多借個5,000元
    ，目前只剩下幾千元沒還。【問：向丑○○借錢如何計算利
    息？】借10,000元要還12,000元，借15,000元要還18,000元
    ，都是從借款翌日起一個月內連本帶利清償完畢。【問：之
    前如何知悉丑○○有在放貸？】我當保全時，有同事介紹我
    說需要借錢時，可以找某某人，那位某某人的帳後來都轉給
    了丑○○，所以我後來才會改成向丑○○借錢。【問：最早
    一次向丑○○借錢的時間？】93年。詳細時間記不太清楚。
    【問：你最後一筆尚有幾千元未還，丑○○又如何處理？】
    當時我在送便當，也沒賺什麼錢，他說我既然還有幾千元未
    還，又賺不到什麼錢，不如幫他收帳。我口頭敷衍他，因我
    心裡知道收帳是不好的，接著他有交代我2、3筆帳，他收不
    回來，叫我去收，我都說好...，後來他又說巳○○欠他帳
    ，叫我去收，這次我有去找巳○○... 巳○○、辛○○確實
    有將1 輛自小客車質押給丑○○借錢，丑○○並把該車停放
    在「喜市社區」停車場，後來巳○○、辛○○不知為何自己
    拿備用鑰匙，未經丑○○同意，就把質押給人家的車偷開走
    ，所以才會有後來的風波。」（原審卷第65-66頁）。
  另於原審準備程序中陳稱：
    「起訴書附表一編號的甲○○（即如原判決附表一編號
    之所示）是我的女朋友，這3 筆借款，其實是我以甲○○名
    義向丑○○借的。第1次借10,000元，第2 次及第3次則是分
    別借20,000元無誤；至於還款方式，無論本金是10,000元或
    是20,000元，按照丑○○放貸的習慣，都是一個月分10期還
    清，所以10,000元每期本金1,000元加利息200元，連本帶利
    還清是12,000元，20,000元每期本金是2,000元加利息400元
    ，連本帶利還清是24,000元。丑○○當時有說如果我去幫他
    ，我欠他的錢，就我自己名義所借款的部分，可以先放著都
    不要算... 其實，錢都是子○○在收；一開始丑○○是告訴
    我還錢時間到時，就到基隆火車站去找他，後來有一次我去
    基隆火車站還錢時，丑○○與子○○都在場，此後，便改由
    子○○負責收錢。所以，一開始，還錢地點不在港西街47號
    ，而是在基隆火車站旁邊，同時，丑○○或子○○每天晚上
    從7、8點一直到當天晚上11 點或隔天凌晨1點不等的固定時
    段，都會開著他自己的車（就是子○○已經賣掉的那部車）
    ，停在基隆火車站旁邊一帶等，凡是時間到要還錢的人就直
    接走到他的車旁，將錢還給他，他們認得我們這些借款的人
    ，直到93年底、94年初（詳細時間不記得），因為要換地點
    ，所以子○○打電話給我，告知以後改到西定路上面的「統
    一新城」還錢，當時子○○自小客車已賣掉，但他仍然每天
    晚上固定時段會騎乘他自己機車到「統一新城」等候，94年
    2 月左右（詳細時間不清楚），我記得是農曆年過完後，我
    又接到子○○電話，稱收錢地點換到港西街47號，此後，我
    便是到港西街47號還錢，駐守港西街47號的人也是子○○，
    而且時間就固定在每天晚上7時到10 時之間。」（原審卷第
    73-75頁）。
  2.如本判決附表一所示各人，曾先、後於如附表一所示借貸時
    間，或書立借據以資為憑、或簽發本票以供擔保、或質押車
    輛俾供保障，俾以如附表一所示借貸約定，向被告丑○○組
    成之高利放貸集團借貸如附表一所示各該項款等情節，亦經
    如附表一所示各該借款人分別證述明確，並有如附表一所示
    貸款借據、本票、讓渡書等件在卷足考，均詳如附表一「卷
    證索引」欄之所示。且細繹附表一「借款約定」欄所示之各
    筆借貸原本暨其還款條件，衡諸我國目前經濟狀況、相關法
    令暨金融業或一般民間貸放習慣，借款利息通常不過月息 2
    分、3 分（即年息【年利率】2%或3%上下之範圍），核亦足
    見關此各筆借貸原本與其計息（取息）標準之顯不相當；即
    自客觀以言，倘非需款孔急致陷境況急迫者，如附表一所示
    之各該借款人必不至率以如附表一所示「與借貸原本顯不相
    當之高利」舉債！是如附表一所示各筆借貸之意思合致，係
    源於如附表一所示各該借款人需款孔急、境況急迫之客觀情
    狀，殊無疑義。兼以重利罪固以行為人之貸與行為，業已實
    際取得與原本顯不相當之重利為其結果要件，惟本罪結果之
    重利取得，並不以借貸期限屆至而連同原本一併取得者為限
    ，即於貸與之初即先行扣利，或將利息滾入原本另立借據，
    亦與之相當；是雖如附表一所示各筆借款，迄今或仍有如附
    表一「備註」欄所示而尚未「連本帶利」全數清還者，或仍
    有如附表一「備註」欄所示原因致本院無從究明其清償結果
    者，然以被告丑○○為首之高利放貸集團既曾從中獲取如附
    表一「備註」欄所示之各筆利息金額，則彼等乘如附表所示
    各人急迫貸以金錢而取得與原本顯不相當重利之犯行，當亦
    堪可認定。
  3.要之，因認被告丑○○、丙○○、子○○、寅○○、己○○
    5 人空言否認尚非可採；彼等如本判決事實欄一所載之常業
    重利犯行，事證明確，應堪認定。
  (二)被告丑○○、子○○、寅○○、己○○4 人如本判決事實欄
    二所載之妨害自由及傷害犯行，即巳○○、辛○○於94年 9
    月18日下午2 時，未經知會被告丑○○即擅將業已質押予被
    告丑○○之系爭車輛駛往他處藏放，致遭被告丑○○等人當
    街攔阻而妨害自由，並遭被告丑○○等人分持黑色軟棍或電
    擊棒傷害身體，使巳○○受有右眉2.5×0.5公分撕裂傷、左
    前背0.5×1.5 公分挫傷、右後腰10×3公分挫傷、臀部15 ×
    5公分挫傷、大腿12×6 公分挫傷、膝蓋以下挫傷、右手背5
    ×6公分挫傷、右手腕挫傷、左大腿12×10 公分挫傷及小腿
    外側挫傷等傷害；至辛○○則係受有四肢及軀幹多處挫瘀傷
    、肌肉組織破壞崩解導致橫紋肌溶解症候群等傷害。除有仁
    祥醫院門診病歷紀錄、急診病歷門診處分單、特別護理紀錄
    單（前揭偵查卷(二)第239頁-第242 頁）、行政院衛生署立基
    隆醫院基衛署字第240號診斷證明書（前揭偵查卷(三)第87 頁
    ）、行政院衛生署立基隆醫院急診病歷會診單、急診醫囑紀
    錄單、腹部超音波檢查報告單、急診護理紀錄（前揭偵查卷
    (四)第110-120 頁）在卷足考外，並經證人巳○○、辛○○證
    述明確如下：
  1.證人辛○○於警詢時證以：
  (1)「於94年9月18 日19時50分許，在基隆商工學校旁，當日是
    中秋節人很多，我及巳○○被丑○○、楊仁宏、子○○等約
    十多人抓到，他們十餘人就向我及巳○○拳打腳踢，並手持
    棒球棍、電擊棒、黑色塑膠管毆打我們，並向在旁烤肉的民
    眾說我們是偷車賊，要他們不要報警，之後將我及巳○○強
    押分成兩輛汽車內，楊仁宏就拿出白金色手槍敲打我頭部。
    之後載到基隆市南榮公墓再次毆打我，因見一民眾騎機車經
    過，他們立即就將我押至基隆市○○街山上又再次打我，他
    們發現有巡邏車經過，再次又押我至南榮公墓新墓區又一直
    毆打我（打我都是原先十餘人），巳○○所坐的車子都是跟
    我們一起，後來己○○也到南榮公墓新公墓區，一下機車就
    又開始打我及巳○○，他們是以輪流方式毆打我們要我們將
    車子交出，丑○○就交代己○○、寅○○由阿順開車載我及
    巳○○去將車子交出來，直到開車到碇內，我藉故車子在停
    車場內，我就趁機從山旁跳下逃逸。」「我逃走後就打電話
    請朋友將我送到基隆署立醫院內，再通知我姊姊到場，由我
    姊姊向警方報案處理。」（前揭偵查卷（一）第67-69 頁）
    。
  (2)其於偵訊中證述：
    「... 但丑○○車不還我，丑○○說要我再拿10萬給他，才
    要還我車。後來丑○○沒有還車，我就去囍市附近將車拿回
    來，當天我跟巳○○騎機車經過七堵的基隆商工後面附近，
    就遇到丑○○等人。當時有人將我們的車擋下來，有4、5個
    用安全帽、塑膠管打我及巳○○，後來我們就分開被押到南
    榮公墓，當時是丑○○、楊定宏及一名女子同車押我，是由
    丑○○開車，而巳○○是坐計程車。到南榮公墓後，用塑膠
    管、安全帽及電擊棒打我跟巳○○。後來我們又被押去通仁
    街找車，但沒有找到，在那邊我又被打，當時也是丑○○開
    車押我，好像他弟也有在，其他人我就不記得了，當時巳○○也是坐計程車。他們同一批人又將我押回南榮公墓，巳○○也是坐計程車，又打我們兩個。打完後，他們帶我們去找
    車，當時我還是坐丑○○的車，車上有什麼人我不清楚，巳
    ○○也是坐計程車，他們又在車上打我們，最後押到碇內，
    我就騙他們到龍門谷，這時候我才跟巳○○、林永舜、己○○及一名男子坐同一部計程車，那名男子是後來才來的，我
    就騙己○○要去找車，我就從車上跳下去，後來我就到署立
    基隆醫院就醫。」「... 丑○○從頭到尾都有打我，子○○
    是在一開在基隆商工及第二次到南榮公墓時有打我，己○○
    在第二次到南榮公墓及車上打我... 」（前揭偵查卷（四）
    第127、128頁）。
  2.證人巳○○於警詢時證述：
  (1)「（問：你有無遭丑○○等人暴力討債？）有。於94年9 月
    18日在基隆市七堵被丑○○遇到我和朋友辛○○2 人，丑○○和其他約10多人就在街上，丑○○持安全帽，其他人徒手
    毆打我和辛○○頭部、身體等部位後，丑○○強押我坐上一
    輛丑○○友人所開的計程車，載我和辛○○至基隆市南榮公
    墓山上，原本那10多人拿電擊棒及球棒打我們全身，打完後
    又帶我們二人到基隆市○○街山上，持一把手槍、電擊棒、
    球棒、黑色橡膠棍、甩棍等器械毆打我們二 人全身...，後
    來辛○○騙說車子在四腳亭，丑○○等人就開車帶我們要去
    四腳亭找車，辛○○趁機逃離，我被帶到中和路『喜市社區
    』一間房子裡關著，丑○○就打電話給我家人談判還錢事宜
    。一直到我當時哮喘發作，丑○○的小弟才送我到仁祥醫院
    。」（前揭偵查卷（一）第75-77頁）。
  (2)其於偵查中證述：
    「因為在94年8 月份時因為我繳不起利息，丑○○要辛○○
    當擔保，所以辛○○的車被丑○○牽走，因為後來我們付了
    5 萬元，但車還是沒牽回來，所以我們就想要將車拿回來，
    在中秋節當天，辛○○就拿自己的鑰匙跟我一起去基隆喜市
    社區停車場牽車。後來丑○○就知道這件事，就開始找我們
    ，後來在當天晚上，在七堵地下道基隆商工附近，一開始是
    子○○、寅○○兩個人將機車擋在我們的機車前，後來丑○○帶了快10個人過來，就在那邊打我們，他們徒手打我及辛○○。後來他們打完就問我們車在那，我們說在百福社區，
    我跟辛○○分坐兩部車，被他們押走，因為我們坐車時，旁
    邊都有人在顧，所以跑不掉。我的車上有寅○○、一個胖胖
    的人及一名計程車司機，但司機是誰我不確定，但司機並沒
    有做其他的事，只是開車。辛○○跟誰坐一起我不清楚。到
    百福社區後找不到車，我們跟他們說可能被銀行拖走，但他
    們不相信，後來他們又將我們帶到南榮公墓，我到時，辛○○已經在那邊被己○○拿鋁棒、丑○○拿電擊棒打辛○○，
    我下車後，寅○○及另一個胖胖的人拿鋁棒就去打辛○○，
    丑○○拿軟棍及電擊棒打我，後來又問我們車在哪，因為有
    人經過，後來又將我們帶到通仁街繼續打。在那邊，己○○
    拿鋁棒打我，其他人沒有打我但叫我們交代車的下落，辛○○也沒有被打。後來有一名女子借我電話打給我媽媽，我媽
    媽打給丑○○後，我才沒被打。後來又將我們押到南榮公墓
    ，辛○○又被己○○、胖胖的男子打，這次我沒有被打，但
    因為我幫辛○○擋時，有被他們兩個打到。打完之後，辛○○就騙他們說車可能在龍門谷的停車場，後來我跟辛○○、
    己○○、寅○○及計程車司機坐同一部車，到龍門谷時，己○○下車要問警衛，辛○○騙寅○○及司機說要上廁所，辛○○就趁機跑掉，我留在車上。後來他們找不到辛○○，楊
    騰憲就拿電擊棒電我，後來他們帶我去長庚醫院找辛○○，
    但沒找到，後來就將我帶到喜市他們一個小弟的家中。快到
    中午時，我姊姊打電話給丑○○，他們約在基隆的咖啡廳在
    談判，期間我因為氣喘發作，被己○○及一個小弟帶我去仁
    祥醫院就醫，後來我媽媽就將我帶走。因為我病發，他們才
    讓我走。」（前揭偵查卷（四）第33-35頁）。嗣又證以：
  (3)「（問：你當天有無看到己○○？）有，在通仁街時己○○
    有打我。」「（問：當天有無看到陳俞伯、陳晉賢、楊定宏
    ？）有，在基隆商工時，就有看到楊定宏、陳晉賢，但我不
    確定他們有無打辛○○。」「（問：你上次開庭說有個胖胖
    的人是誰？）就是陳晉賢。」「（問：陳俞伯是何時出現？
    ）第二次到南榮公墓時我有看到他，他拿鋁棒打辛○○。後
    來到龍門谷找車時，沒有看到陳俞伯。離開龍門谷後，我就
    被帶到陳俞伯家中，也是陳俞伯跟己○○送我到醫院。」「
    （問：陳晉賢當天做什麼事？）他在基隆商工就出現了，前
    後兩次到南榮公墓時，他都有拿鋁棒打辛○○。從基隆商工
    出發去找車時，一路上陳晉賢一直坐在我旁邊，一直到第二
    次去南榮公墓時，他都一直坐在我旁邊。陳晉賢一直叫我說
    出車在哪，我說不知道，他就逼著我去找車。第二次從南榮
    公墓離開時，陳晉賢就沒有跟我同一部車。（問：為何要跟
    丑○○等人去找車？）因為我被打，會害怕，且他們有說將
    車找出來，就放了我們，所以我們才會配合找車，當時車被
    銀行牽走了。（問：既然車被銀行牽走了，為何還要帶丑○○等人去找車？）我們跟他們講，他們不相信。去百福社區
    ，是因為我們的車本來是停在那邊，想去找找看，到龍門谷
    ，是因為辛○○想要跑掉。... 」「（問：你在基隆商工被
    誰打？）丑○○徒手打我，當時視線被安全帽擋著，所以不
    知道還有誰打我。後來到南榮公墓又被丑○○打一次。」（
    前揭偵查卷（四）第61-62頁）。
  2.要之，因認被告丑○○、子○○、寅○○、己○○4 人空言
    否認尚非可採；彼等如本判決事實欄二所載之妨害自由、傷
    害犯行，事證明確，應堪認定，應予依法論科。
三、論罪科刑部分：
    被告5 人行為後，刑法業經修正，並自95年7月1日施行，有
    關本件情形：
  (一)修正後刑法已刪除刑法第345條常業重利罪之規定，故被告3
    人數次犯重利罪之行為將論以數罪，併合處罰，並非較有利
    於被告，是依修正後刑法第2條第1項規定，比較新舊法結果
    ，仍應適用被告行為時之法律即舊法論以刑法第345 條之常
    業重利罪。
  (二)修正前刑法第345條常業重利罪及刑法第305條之恐嚇危害安
    全罪，均有科以或併科罰金刑之規定，因刑法第33條第5 款
    業經修正，罰金最低額由銀元1元提高為新台幣1000 元以上
    ，並以百元為單位，經新、舊法比較，應以行為時之刑法第
    33條第5款規定有利於被告。
  (三)修正後刑法第51條第5 款將數罪併罰之有期徒刑，合併應執
    行刑期最高度提高為30年，顯較修正前規定20年不利於被告
    ，應適用修正前刑法第51條第5款之規定定執行刑。
  (四)修正後刑法第28條雖將「實施」修正為「實行」。其中「實
    施」一語，涵蓋陰謀、預備、著手及實行之概念在內，其範
    圍較廣；而「實行」則著重於直接從事構成犯罪事實之行為
    ，其範圍較狹，是修正後刑法共同正犯之範圍已有限縮，共
    同正犯之範圍既因此而有變動，自屬犯罪後法律有變更，而
    非僅屬純文字修正，經比較結果，以修正後刑法有利於被告
    。
  (五)刑法第41條第1 項前段關於易科罰金之折算標準，原依罰金
    罰鍰提高標準條例第2條（已於95年7 月1日刪除）之規提高
    100倍，而為以銀元100元、200 元、300元折算1日，修正為
    以新台幣1000元、2000 元、3000元折算1日，修正前之規定
    較有利於被告。
  (六)刑法第55條想像競合犯雖增列但書規定「但不得科以較輕罪
    名所定最輕本刑以下之刑」，此僅係想像競合犯科刑之限制
    ，為法理之明文化，非屬法律之變更，自無新、舊法比較之
    問題。
  (七)綜上比較結果，本件之罪刑應整體適用對被告較有利之修正
    前刑法，易科罰金部分亦應適用修正前刑法（參照最高法院
    95年第8 次刑事庭會議決議）。至想像競合犯之部分，爰依
    一般適用法律之原則，適用裁判時刑法。
四、按刑法上所謂「常業犯」，係指反覆以同種類行為為目的之
    社會活動之職業性犯罪而言，至於犯罪所得之多寡，是否恃
    此犯罪為唯一之謀生職業，則均非所問，縱令兼有其他職業
    ，或犯罪所得不多，仍無礙於該常業犯罪之成立（最高法院
    85年度臺上字第510 號判例意旨、88年度臺上字第2916號判
    決意旨參照）；查本案被告丑○○、丙○○、子○○、寅○○、己○○5 人如本判決事實欄一所載之各起重利犯行，非
    特犯罪時間橫跨經年，即令犯罪次數亦非小可，且自被告犯
    罪時間及其犯罪次數對照以觀，亦足見其犯案頻率之頻繁！
    是自客觀以言，被告丑○○、丙○○、子○○、寅○○、己○○5 人所從事者，乃反覆以同種類行為為目的之社會活動
    之職業性犯罪，此當無可疑，且彼等主觀藉此營生之意，自
    亦併堪認定。從而，被告丑○○、丙○○、子○○、寅○○
    、己○○5 人如本判決事實欄一所載之各起重利犯行，自應
    以常業罪名論處。核被告丑○○、丙○○、子○○、寅○○
    、己○○如本判決事實欄一所示之各起行為，均論以修正前
    刑法第345條常業重利罪，彼等5人間有犯意聯絡與行為分擔
    ，皆為共同正犯。被告丑○○、子○○、寅○○、己○○與
    未經起訴之楊定宏、陳俞柏、陳晉賢就本判決事實欄二所載
    之施強暴犯行，乃一個迫使他人交車行為，同時觸犯妨害自
    由、傷害之行為，屬異種想像競合犯，應從一重之常業重利
    罪處斷。原審論被告丑○○、子○○、寅○○，所犯上開各
    罪，屬裁判上一罪之牽連犯，尚有誤會。又上開被告所犯前
    揭二罪，犯意個別，犯罪構成要件互異，乃數罪，應分論併
    罰。被告丑○○、丙○○、子○○、寅○○、己○○如本判
    決附表一編號所示之重利犯行，固未據一併起訴，
    惟其與業經起訴並經本院認定有罪之部分，既有「常業犯」
    之實質一罪關係，即屬「同一案件」。本於國家刑罰權單一
    之原則，雖其未經一併起訴，然原起訴之效力當仍及於該未
    經起訴之「他部」，按諸審判不可分之原則，該「他部」即
    非可由檢察官另行追訴，而應由本院併予審理。至被告己○○、寅○○雖因上開共同正犯關係，而應共同分擔本案其他
    共犯即被告丑○○、子○○、丙○○於彼2 人加入高利放貸
    集團以前之常業重利犯行，然其個人究否符合「於前案有期
    徒刑執行完畢後，五年以內故意再犯最重本刑有期徒刑以上
    刑之罪」之累犯要件，仍應以其個人實際加入上開高利放貸
    集團之時間（94年8 月）為斷；職此，被告己○○雖查有「
    89年6 月29日執行有期徒刑七月完畢」之前案紀錄（參見卷
    附之臺灣高等法院被告前案紀錄表），然其既係遲至94年 8
    月始加入上開高利放貸集團，而與被告丑○○、子○○、丙○○互有所謂之犯意聯絡及行為分擔，則其本案故意犯罪，
    當非5年內再犯之可比，而尚無刑法第47 條累犯加重其刑規
    定之適用。特此指明。被告丑○○、子○○、寅○○、己○○所犯上開常業重利、剝奪人行動自由及傷害犯行，犯意各
    別，行為互殊，罪名有異，應予分論併罰。
五、原審據以論科，固非無見，惟原審認被告等（被告丙○○除
    外）所犯妨害自由與傷害二罪乃數罪，尚有未合。原判決事
    實欄認定未起訴之楊定宏、陳俞伯、陳晉賢與被告等（被告
    丙○○除外）就妨害自由、傷害間有犯意聯絡及行為分擔，
    為於理由中則未列入共同正犯事實與理由，亦有未合。又被
    告行為後，合於中華民國96年罪犯減刑條例減刑之規定，原
    審未及適用，尚有未洽，被告等上訴意旨仍執陳詞，求予撤
    銷改判，固無理由，惟原判決既有可議，自屬無可維持，應
    由本院予以廢棄改判，爰審酌被告丑○○、丙○○、子○○
    、寅○○、己○○5 人不圖以正當方式獲取財物，妄想以如
    附表一所載貸放方式謀取暴利，尤以所涉貸放取息期間之廣
    暨其次數之眾，設本案未經披露，被告不啻可藉此圖得重利
    之暴利，核足見其價值觀之偏差；兼考量被告丑○○、子○○、寅○○、己○○動輒以妨害自由、施強暴等手段以達取
    回系爭車輛之目的，尤足見其法治觀念之淡薄，所幸其等所
    圖得之重利匪鉅，被害人數尚非甚多，利息亦非過鉅，被告
    丑○○、丙○○、子○○、寅○○、己○○5 人如本判決事
    實欄一所載之角色分工、被告丑○○、子○○、寅○○、己○○4 人如本判決事實欄二所載之行為分擔，及如附表一所
    示各該借款人（被害人）及告訴人巳○○、辛○○所受損害
    ，暨被告迄今猶未見俊悔之犯後態度等一切情狀，就被告丑
    ○○、丙○○、子○○、寅○○、己○○常業重利罪各量處
    有期徒刑一年六月、九月、九月、九月、九月；被告丑○○
    、子○○、寅○○、己○○妨害自由罪。各量處有期徒刑一
    年、六月、六月、六月；又被告丑○○、丙○○、子○○、
    寅○○、己○○行為在96年4 月24日以前，並無中華民國96
    年罪犯減刑條例所定不能減刑之情形，依該條例第2條第1項
    第3 款之規定，上開被告等所處之刑均減其二分之一，即被
    告丑○○常業重利罪，減為有期徒刑九月，妨害自由罪，減
    為有期徒刑陸月，並定其應執行有期徒刑一年；被告丙○○
    減為有期徒刑四月又十五日，並諭知如易科罰金以銀元參佰
    元，新台幣玖佰元折算壹日之折算標準。被告子○○、寅○○、己○○，常業重利罪均減為有期徒刑肆月又拾伍日，妨
    害自由罪均減為有期徒刑參月，如易科罰金以銀元參佰元，
    新台幣玖佰元折算壹日，並均就上開減得之刑，諭知如易科
    罰金以銀元參佰元，新台幣玖佰元折算壹日，且定其應執行
    刑為有期徒刑陸月，即諭知如易科罰金以銀元參佰元，新台
    幣玖佰元折算壹日之折算標準。如附表二所示之扣案物品，
    其中，黑色軟棍及電擊棒各1 支雖係被告丑○○個人所有，
    然其既屬「供被告丑○○、子○○、寅○○、己○○4 人共
    同傷害他人身體」之所用，詳如本判決事實欄二之所示，爰
    依刑法第38條第1項第2款規定予以宣告沒收；至如附表二所
    示之其餘扣案物品，或與本案俱無關聯，或與本案尚無直接
    關係，或其性質不宜逕由本院職權宣告沒收，為免將來徒增
    困擾，爰均不予併為沒收之諭知，特此指明。
六、被告丑○○、己○○經合法傳喚無正當理由不到庭，爰不待
    其陳述經為判決。
據上論斷，依刑事訴訟法第369條第1項前段、第364條、第299條
第1項前段、第371條、刑法2條第1項前段、第28條、修正前刑法
第345條、刑法第302條第1 項、第277條第1項、第55條、第41項
、第38條第1項第2款、第51 條第5款，刑法施行法第1條之1，修
正前罰金罰鍰提高標準條例第1條、第2條，現行貨幣單位折算新
台幣條例第2條，中華民國96年罪犯減刑條例第2條第1項第3款、
第7條、第9條、第10條第1項判決如主文。
本案經檢察官羅建勛到庭執行職務。
中    華    民    國    97    年    5     月    27    日
                  刑事第三庭  審判長法  官  蔡秀雄
                                    法  官  謝靜恒
                                    法  官  許文章
以上正本證明與原本無異。
如不服本判決，應於收受送達後十日內向本院提出上訴書狀，其
未敘述上訴之理由者並得於提起上訴後十日內向本院補提理由書
（均須按他造當事人之人數附繕本）。
                                    書記官  蔡慧娟
中    華    民    國    97    年    5     月    27    日
附錄：本案論罪科刑法條全文
中華民國刑法第277條
（普通傷害罪）
傷害人之身體或健康者，處3年以下有期徒刑、拘役或1千元以下
罰金。
犯前項之罪因而致人於死者，處無期徒刑或7年以上有期徒刑；
致重傷者，處3年以上10年以下有期徒刑。
中華民國刑法第302條
（剝奪他人行動自由罪）
私行拘禁或以其他非法方法，剝奪人之行動自由者，處5年以下
有期徒刑、拘役或3百元以下罰金。
因而致人於死者，處無期徒刑或7年以上有期徒刑，致重傷者，
處3年以上10年以下有期徒刑。
第1 項之未遂犯罰之。
修正前刑法第345條
以犯前條之罪為常業者，處五年以下有期徒刑，得併科三千元以
下罰金。
【附表一】
  ┌──┬───┬──────┬────┬─────┬───────────┐
  │編號│借款人│借 款 時 間 │借款約定│ 卷證索引 │備                  註│
  ├──┼───┼──────┼────┼─────┼───────────┤
  │  │林水舜│92年10月19日│借貸40,0│(甲)證人林水│(甲)總共借貸1 筆        │
  │    │      │            │00元，約│  舜之證述│(乙)本利是否業經清償不明│
  │    │      │            │定利息4,│  （94年度│(丙)已取得之利息金額不明│
  │    │      │            │000 元（│  偵字第40│                      │
  │    │      │            │連本帶利│  95號偵查│                      │
  │    │      │            │計算，應│  卷(二)頁10│                      │
  │    │      │            │於2 個月│  6-107 、│                      │
  │    │      │            │內清還48│  186、187│                      │
  │    │      │            │,000元）│  ）      │                      │
  │    │      │            │        │(乙)借據1 張│                      │
  │    │      │            │        │  （同上卷│                      │
  │    │      │            │        │  頁116 、│                      │
  │    │      │            │        │  196 ）  │                      │
  ├──┼───┼──────┼────┼─────┼───────────┤
  │  │楊志鴻│92年11月22日│借貸11,0│(甲)證人楊志│(甲)總共借貸3 筆        │
  │    │      │            │00元，約│  鴻之證述│(乙)是否業經清償不明，惟│
  │    │      │            │定利息1,│  （94年度│  被告丑○○等人至少業│
  │    │      │            │000 元；│  偵字4095│  已取得相當於預扣利息│
  │    │      │            │惟因利息│  號卷(二)頁│  而與原本顯不相當之重│
  │    │      │            │給付採「│  66-68） │  利（預扣利息金額總計│
  │    │      │            │預扣方式│(乙)本票1 張│  4,000 元）          │
  │    │      │            │」，故僅│ （同上卷 │                      │
  │    │      │            │實際給付│  頁69）  │                      │
  │    │      │            │10,000元│(丙)被告楊彥│                      │
  │    │      │            │。      │  騰之自白│                      │
  │    │      │            │        │  （參見本│                      │
  │    │      │            │        │  院卷(一)頁│                      │
  │    │      │            │        │  33、368 │                      │
  │    │      │            │        │  、404） │                      │
  │    │      │            │        │          │                      │
  │    │      ├──────┼────┼─────┤                      │
  │    │      │92年11月26日│借貸11,0│(甲)證人楊志│                      │
  │    │      │            │00元，約│  鴻之證述│                      │
  │    │      │            │定利息1,│  （94年度│                      │
  │    │      │            │000 元；│  偵字第40│                      │
  │    │      │            │惟因利息│  95號偵查│                      │
  │    │      │            │給付採「│  卷(二)頁66│                      │
  │    │      │            │預扣方式│  -68）   │                      │
  │    │      │            │」，故僅│(乙)本票1 張│                      │
  │    │      │            │實際給付│  （同上卷│                      │
  │    │      │            │10,000元│  頁69）  │                      │
  │    │      │            │。      │          │                      │
  │    │      ├──────┼────┼─────┤                      │
  │    │      │93年10月22日│借貸22,0│(甲)證人楊志│                      │
  │    │      │            │00元，約│  鴻之證述│                      │
  │    │      │            │定利息2,│  （94年度│                      │
  │    │      │            │000 元；│  偵字第40│                      │
  │    │      │            │惟因利息│  95號偵查│                      │
  │    │      │            │給付採「│  卷(二)頁66│                      │
  │    │      │            │預扣方式│  -68）   │                      │
  │    │      │            │」，故僅│(乙)本票1 張│                      │
  │    │      │            │實際給付│  （同上卷│                      │
  │    │      │            │20,000元│  頁69）  │                      │
  │    │      │            │。      │          │                      │
  ├──┼───┼──────┼────┼─────┼───────────┤
  │  │甲○○│自93年9 月上│借貸10,0│(甲)證人何惠│(甲)總共借貸3 筆        │
  │    │      │旬起，陸續為│00元，約│  君之證述│(乙)其中，第1 筆及第2 筆│
  │    │      │右開3 筆借貸│定利息2,│  （94年度│  均已連本帶利全數清償│
  │    │      │            │000 元（│  偵字第40│  ；至第3 筆是否尚餘本│
  │    │      │            │連本帶利│  95號偵查│  利未償，則因己○○、│
  │    │      │            │計算，應│  卷(一)頁80│  甲○○之所證內容尚有│
  │    │      │            │於10日內│  、本院卷│  歧異，致無從認定。惟│
  │    │      │            │清還12,0│  (一)頁191 │  被告丑○○等人至少業│
  │    │      │            │00元）；│  、192 、│  已取得第1筆、第2筆借│
  │    │      │            │且雙方約│  195 ）  │  貸之約定利息總計    │
  │    │      │            │定以3 日│(乙)被告楊彥│  6,000 元（與原本顯不│
  │    │      │            │為1 期，│  騰之自白│  相當之重利）        │
  │    │      │            │每期各應│  （本院卷│                      │
  │    │      │            │平均攤還│  (一)頁404 │                      │
  │    │      │            │其本利1,│  ）      │                      │
  │    │      │            │200 元  │          │                      │
  │    │      │            ├────┤          │                      │
  │    │      │            │借貸20,0│          │                      │
  │    │      │            │00元，約│          │                      │
  │    │      │            │定利息4,│          │                      │
  │    │      │            │000 元（│          │                      │
  │    │      │            │連本帶利│          │                      │
  │    │      │            │計算，應│          │                      │
  │    │      │            │於10日內│          │                      │
  │    │      │            │清還24,0│          │                      │
  │    │      │            │00元）；│          │                      │
  │    │      │            │且雙方約│          │                      │
  │    │      │            │定以3 日│          │                      │
  │    │      │            │為1 期，│          │                      │
  │    │      │            │每期各應│          │                      │
  │    │      │            │平均攤還│          │                      │
  │    │      │            │其本利2,│          │                      │
  │    │      │            │400 元  │          │                      │
  │    │      │            ├────┤          │                      │
  │    │      │            │借貸20,0│          │                      │
  │    │      │            │00元，約│          │                      │
  │    │      │            │定利息4,│          │                      │
  │    │      │            │000 元（│          │                      │
  │    │      │            │連本帶利│          │                      │
  │    │      │            │計算，應│          │                      │
  │    │      │            │於10日內│          │                      │
  │    │      │            │清還24,0│          │                      │
  │    │      │            │00元）；│          │                      │
  │    │      │            │且雙方約│          │                      │
  │    │      │            │定以3 日│          │                      │
  │    │      │            │為1 期，│          │                      │
  │    │      │            │每期各應│          │                      │
  │    │      │            │平均攤還│          │                      │
  │    │      │            │其本利2,│          │                      │
  │    │      │            │400 元  │          │                      │
  ├──┼───┼──────┼────┼─────┼───────────┤
  │  │巳○○│94年6 月    │借貸40,0│(甲)證人謝麗│(甲)總共借貸2 筆        │
  │    │      │            │00元，約│  美之證述│(乙)2 筆借貸固均僅攤還1 │
  │    │      │            │定利息8,│  （94年度│  、2 期，即未再經謝麗│
  │    │      │            │000 元（│  偵字第40│  美按時清償；惟被告楊│
  │    │      │            │連本帶利│  95號偵查│  彥騰等人至少仍已取得│
  │    │      │            │計算，應│  卷(一)頁75│  第1筆、第2筆借貸中第│
  │    │      │            │清還48,0│  -76）   │  1 期至第2期不等之約 │
  │    │      │            │00元）；│(乙)被告楊彥│  定利息（與原本顯不相│
  │    │      │            │且雙方約│  騰之自白│  當之重利）          │
  │    │      │            │定以10日│  本院卷(一)│(丙)因巳○○無力清償，致│
  │    │      │            │為1 期，│  頁405 ）│  引發如本判決事實二所│
  │    │      │            │分12期給│(丙)讓渡書 2│  載之暴力討債事件    │
  │    │      │            │付，每期│  紙（94年│                      │
  │    │      │            │各應平均│  度偵字第│                      │
  │    │      │            │攤還本利│  4095號偵│                      │
  │    │      │            │4,000 元│  查卷(二)頁│                      │
  │    │      │            │        │  56、57）│                      │
  │    │      │            │        │          │                      │
  │    │      ├──────┼────┼─────┤                      │
  │    │      │94年7、8月間│借貸35,0│(甲)證人謝麗│                      │
  │    │      │            │00元，約│  美之證述│                      │
  │    │      │            │定利息7,│  （94年度│                      │
  │    │      │            │000 元（│  偵字4095│                      │
  │    │      │            │連本帶利│  號偵查卷│                      │
  │    │      │            │計算，應│  (四)頁33）│                      │
  │    │      │            │清還42,0│(乙)被告楊彥│                      │
  │    │      │            │00元）；│  騰之自白│                      │
  │    │      │            │且雙方約│  （本院卷│                      │
  │    │      │            │定以10日│   (一)頁38 │                      │
  │    │      │            │為1 期，│   、405）│                      │
  │    │      │            │分12期給│          │                      │
  │    │      │            │付，每期│          │                      │
  │    │      │            │各應平均│          │                      │
  │    │      │            │攤還本利│          │                      │
  │    │      │            │3,500 元│          │                      │
  │    │      │            │。      │          │                      │
  │    │      │            │【附註】│          │                      │
  │    │      │            │本筆借貸│          │                      │
  │    │      │            │係由謝麗│          │                      │
  │    │      │            │美提供43│          │                      │
  │    │      │            │72-FQ 號│          │                      │
  │    │      │            │車輛質押│          │                      │
  │    │      │            │；惟因謝│          │                      │
  │    │      │            │麗美未能│          │                      │
  │    │      │            │按期清償│          │                      │
  │    │      │            │，致隔月│          │                      │
  │    │      │            │起，即經│          │                      │
  │    │      │            │楊騰憲要│          │                      │
  │    │      │            │求每期應│          │                      │
  │    │      │            │平均攤還│          │                      │
  │    │      │            │本利5,00│          │                      │
  │    │      │            │0 元（換│          │                      │
  │    │      │            │言之，借│          │                      │
  │    │      │            │貸35,000│          │                      │
  │    │      │            │元，約定│          │                      │
  │    │      │            │利息25,0│          │                      │
  │    │      │            │00元，連│          │                      │
  │    │      │            │本帶利計│          │                      │
  │    │      │            │算，應清│          │                      │
  │    │      │            │還之本利│          │                      │
  │    │      │            │高達60,0│          │                      │
  │    │      │            │00元）  │          │                      │
  ├──┼───┼──────┼────┼─────┼───────────┤
  │  │辛○○│94年8 月中旬│借貸20,0│(甲)證人曹星│(甲)總共借貸1 筆        │
  │    │      │            │00元，約│  山之證述│(乙)此筆借貸固僅攤還1、2│
  │    │      │            │定利息4,│  （94年度│  期，即未經按時清償；│
  │    │      │            │000 元（│  偵字第40│  惟被告丑○○等人至少│
  │    │      │            │連本帶利│  95號偵查│  仍已取得第1期至第2期│
  │    │      │            │計算，應│  卷(一)頁67│  不等之約定利息（與原│
  │    │      │            │於10日內│  -69 、卷│  本顯不相當之重利）  │
  │    │      │            │清還24,0│  (四)頁127 │(丙)因辛○○無力清償，致│
  │    │      │            │00元）；│  -128）  │  引發如本判決事實二所│
  │    │      │            │且雙方約│(乙)被告楊彥│  載之暴力討債事件    │
  │    │      │            │定以3 日│  騰之自白│                      │
  │    │      │            │為1 期，│  （本院卷│                      │
  │    │      │            │每期各應│  (一)頁405 │                      │
  │    │      │            │平均攤還│  ）      │                      │
  │    │      │            │其本利2,│          │                      │
  │    │      │            │400 元。│          │                      │
  │    │      │            │【附註】│          │                      │
  │    │      │            │本筆借貸│          │                      │
  │    │      │            │係由曹星│          │                      │
  │    │      │            │山提供31│          │                      │
  │    │      │            │52-KM 號│          │                      │
  │    │      │            │車輛質押│          │                      │
  ├──┼───┼──────┼────┼─────┼───────────┤
  │  │卯○○│94年7、8月  │借貸60,0│(甲)證人劉秀│(甲)總共借貸3 筆        │
  │    │      │            │00元，約│  英之證述│(乙)其中，第1 筆及第2 筆│
  │    │      │            │定利息10│  （94年度│  借貸均已全數清償；至│
  │    │      │            │,000元；│  偵字第40│  第3 筆借貸則尚有部分│
  │    │      │            │惟因利息│  95號偵查│  本金迄未償還，惟被告│
  │    │      │            │給付採「│  卷(一)頁95│  丑○○等人至少業已取│
  │    │      │            │預扣方式│  、96）  │  得相當於預扣利息而與│
  │    │      │            │」，故僅│(乙)被告楊彥│  原本顯不相當之重利（│
  │    │      │            │實際給付│  騰之自白│  預扣利息金額總計    │
  │    │      │            │50,000元│  （本院卷│  30,000元）          │
  │    │      │            │。至本金│  (一)頁406 │                      │
  │    │      │            │部分則由│  ）      │                      │
  │    │      │            │雙方約定│          │                      │
  │    │      │            │以3 日為│          │                      │
  │    │      │            │1 期，每│          │                      │
  │    │      │            │期各應平│          │                      │
  │    │      │            │均攤2,00│          │                      │
  │    │      │            │0 元。  │          │                      │
  │    │      ├──────┼────┤          │                      │
  │    │      │94年7、8月  │借貸60,0│          │                      │
  │    │      │            │00元，約│          │                      │
  │    │      │            │定利息10│          │                      │
  │    │      │            │,000元；│          │                      │
  │    │      │            │惟因利息│          │                      │
  │    │      │            │給付採「│          │                      │
  │    │      │            │預扣方式│          │                      │
  │    │      │            │」，故僅│          │                      │
  │    │      │            │實際給付│          │                      │
  │    │      │            │50,000元│          │                      │
  │    │      │            │。至本金│          │                      │
  │    │      │            │部分則由│          │                      │
  │    │      │            │雙方約定│          │                      │
  │    │      │            │以3 日為│          │                      │
  │    │      │            │1 期，每│          │                      │
  │    │      │            │期各應平│          │                      │
  │    │      │            │均攤2,00│          │                      │
  │    │      │            │0 元。  │          │                      │
  │    │      ├──────┼────┤          │                      │
  │    │      │94年9 月22日│借貸60,0│          │                      │
  │    │      │            │00元，約│          │                      │
  │    │      │            │定利息10│          │                      │
  │    │      │            │,000元；│          │                      │
  │    │      │            │惟因利息│          │                      │
  │    │      │            │給付採「│          │                      │
  │    │      │            │預扣方式│          │                      │
  │    │      │            │」，故僅│          │                      │
  │    │      │            │實際給付│          │                      │
  │    │      │            │50,000元│          │                      │
  │    │      │            │。至本金│          │                      │
  │    │      │            │部分則由│          │                      │
  │    │      │            │雙方約定│          │                      │
  │    │      │            │以3 日為│          │                      │
  │    │      │            │1 期，每│          │                      │
  │    │      │            │期各應平│          │                      │
  │    │      │            │均攤2,00│          │                      │
  │    │      │            │0 元。  │          │                      │
  ├──┼───┼──────┼────┼─────┼───────────┤
  │  │邱鴻翌│94年7 月24日│借貸22,0│(甲)證人邱鴻│(甲)總共借貸1 筆        │
  │    │      │            │00元，約│  翌之證述│(乙)業已全數清償，被告楊│
  │    │      │            │定利息2,│  （94年度│  彥騰等人並已取得相當│
  │    │      │            │000 元；│  偵字第40│  於預扣利息而與原本顯│
  │    │      │            │惟因利息│  95號偵查│  不相當之重利（預扣利│
  │    │      │            │給付採「│  卷(二)頁78│  息金額總計20,000元）│
  │    │      │            │預扣方式│  -79 ）  │                      │
  │    │      │            │」，故僅│(乙)被告楊彥│                      │
  │    │      │            │實際給付│  騰之自白│                      │
  │    │      │            │20,000元│  （本院卷│                      │
  │    │      │            │。      │  卷(一)頁18│                      │
  │    │      │            │        │  3-190 、│                      │
  │    │      │            │        │  405 ）  │                      │
  │    │      │            │        │          │                      │
  ├──┼───┼──────┼────┼─────┼───────────┤
  │  │林建三│94年7 月上旬│借貸20,0│(甲)證人林建│(甲)總共借貸2 筆        │
  │    │      │            │00元，約│  三之證述│(乙)2 筆借貸是否業已清償│
  │    │      │            │定利息4,│  （94年度│  暨其攤還程度，礙於證│
  │    │      │            │000 元（│  偵字第40│  人與被告供述歧異，致│
  │    │      │            │連本帶利│  95號卷(一)│  無從據以認定        │
  │    │      │            │計算，應│  頁84-86 │                      │
  │    │      │            │於10日內│  ）      │                      │
  │    │      │            │清還24,0│(乙)本票1 張│                      │
  │    │      │            │00元）；│  （同上卷│                      │
  │    │      │            │且雙方約│  頁88）  │                      │
  │    │      │            │定以3 日│(丙)被告楊彥│                      │
  │    │      │            │為1 期，│  騰之自白│                      │
  │    │      │            │每期各應│  （本院卷│                      │
  │    │      │            │平均攤還│  (一)頁406 │                      │
  │    │      │            │其本利2,│   ）     │                      │
  │    │      │            │400 元。│          │                      │
  │    │      ├──────┼────┤          │                      │
  │    │      │94年8 月6 日│借貸20,0│          │                      │
  │    │      │            │00元，約│          │                      │
  │    │      │            │定利息4,│          │                      │
  │    │      │            │000 元（│          │                      │
  │    │      │            │連本帶利│          │                      │
  │    │      │            │計算，應│          │                      │
  │    │      │            │於10日內│          │                      │
  │    │      │            │清還24,0│          │                      │
  │    │      │            │00元）；│          │                      │
  │    │      │            │且雙方約│          │                      │
  │    │      │            │定以3 日│          │                      │
  │    │      │            │為1 期，│          │                      │
  │    │      │            │每期各應│          │                      │
  │    │      │            │平均攤還│          │                      │
  │    │      │            │其本利2,│          │                      │
  │    │      │            │400 元。│          │                      │
  ├──┼───┼──────┼────┼─────┼───────────┤
  │  │辰○○│自94年8 月15│借貸10,0│(甲)證人盧宏│(甲)總共借貸3 筆        │
  │    │      │日前、後開始│00元，約│  威之證述│(乙)3 筆借貸中第1筆、第2│
  │    │      │，陸續為右開│定利息2,│  （94年度│  已清償完畢；第3 筆尚│
  │    │      │3 筆借貸    │000 元（│  偵字第40│  未清償完畢，故被告楊│
  │    │      │            │連本帶利│  95號偵查│  彥騰等人至少業已取得│
  │    │      │            │計算，應│  卷(一)頁11│  第1筆、第2筆之約定利│
  │    │      │            │於10日內│  4-116 ）│  息總計4,000 元（與原│
  │    │      │            │清還12,0│(乙)被告楊彥│  本顯不相當之重利）  │
  │    │      │            │00元）；│  騰之自白│                      │
  │    │      │            │且雙方約│  （本院卷│                      │
  │    │      │            │定以3 日│  (一)頁406 │                      │
  │    │      │            │為1 期，│  ）      │                      │
  │    │      │            │每期各應│          │                      │
  │    │      │            │平均攤還│          │                      │
  │    │      │            │其本利1,│          │                      │
  │    │      │            │200 元。│          │                      │
  │    │      │            ├────┤          │                      │
  │    │      │            │借貸10,0│          │                      │
  │    │      │            │00元，約│          │                      │
  │    │      │            │定利息2,│          │                      │
  │    │      │            │000 元（│          │                      │
  │    │      │            │連本帶利│          │                      │
  │    │      │            │計算，應│          │                      │
  │    │      │            │於10日內│          │                      │
  │    │      │            │清還12,0│          │                      │
  │    │      │            │00元）；│          │                      │
  │    │      │            │且雙方約│          │                      │
  │    │      │            │定以3 日│          │                      │
  │    │      │            │為1 期，│          │                      │
  │    │      │            │每期各應│          │                      │
  │    │      │            │平均攤還│          │                      │
  │    │      │            │其本利1,│          │                      │
  │    │      │            │200 元。│          │                      │
  │    │      │            ├────┤          │                      │
  │    │      │            │借貸10,0│          │                      │
  │    │      │            │00元，約│          │                      │
  │    │      │            │定利息2,│          │                      │
  │    │      │            │000 元（│          │                      │
  │    │      │            │連本帶利│          │                      │
  │    │      │            │計算，應│          │                      │
  │    │      │            │於10日內│          │                      │
  │    │      │            │清還12,0│          │                      │
  │    │      │            │00元）；│          │                      │
  │    │      │            │且雙方約│          │                      │
  │    │      │            │定以3 日│          │                      │
  │    │      │            │為1 期，│          │                      │
  │    │      │            │每期各應│          │                      │
  │    │      │            │平均攤還│          │                      │
  │    │      │            │其本利1,│          │                      │
  │    │      │            │200 元。│          │                      │
  ├──┼───┼──────┼────┼─────┼───────────┤
  │  │曹國樺│94年8 月27日│借貸20,0│(甲)證人曹國│(甲)總共借貸1 筆        │
  │    │      │            │00元，約│  樺之證述│(乙)業已連本帶利全數清還│
  │    │      │            │定利息4,│  （94年度│  ，被告丑○○等人並已│
  │    │      │            │000 元（│  偵字第40│  取得本筆借貸之約定利│
  │    │      │            │連本帶利│  95號偵查│  息4,000 元（與原本顯│
  │    │      │            │計算，應│  卷(一)頁99│  不相當之重利）      │
  │    │      │            │於10日內│  -101）  │                      │
  │    │      │            │清還24,0│(乙)本票1 張│                      │
  │    │      │            │00元）；│  （同上卷│                      │
  │    │      │            │且雙方約│  頁102 ）│                      │
  │    │      │            │定以3 日│(丙)被告楊彥│                      │
  │    │      │            │為1 期，│  騰之自白│                      │
  │    │      │            │每期各應│  （本院卷│                      │
  │    │      │            │平均攤還│  卷(一)頁19│                      │
  │    │      │            │其本利2,│  7、198、│                      │
  │    │      │            │400 元。│  406 ）  │                      │
  │    │      │            │        │          │                      │
  ├──┼───┼──────┼────┼─────┼───────────┤
  │  │戊○○│94年9 月5 日│借貸10,0│(甲)證人施銀│(甲)總共借貸1 筆        │
  │    │      │            │00元，約│  貴之證述│(乙)業已連本帶利全數清還│
  │    │      │            │定利息2,│  （94年度│  ，被告丑○○等人並已│
  │    │      │            │000 元（│  偵字第40│  取得本筆借貸之約定利│
  │    │      │            │連本帶利│  95號偵查│  息2,000 元（與原本顯│
  │    │      │            │計算，應│  卷(一)頁11│  不相當之重利）      │
  │    │      │            │於30日內│  8-119 ）│                      │
  │    │      │            │清還12,0│(乙)本票1 張│                      │
  │    │      │            │00元）；│  （同上卷│                      │
  │    │      │            │且雙方約│  頁122 ）│                      │
  │    │      │            │定以1 日│(丙)被告楊彥│                      │
  │    │      │            │為1 期，│  騰之自白│                      │
  │    │      │            │分30日清│  （本院卷│                      │
  │    │      │            │償，每期│  (一)頁406 │                      │
  │    │      │            │（每日）│  ）      │                      │
  │    │      │            │各應平均│          │                      │
  │    │      │            │攤還其本│          │                      │
  │    │      │            │利400 元│          │                      │
  │    │      │            │。      │          │                      │
  ├──┼───┼──────┼────┼─────┼───────────┤
  │  │乙○○│自94年9 月11│借貸10,0│(甲)證人何智│(甲)總共借貸2 筆        │
  │    │      │日開始，陸續│00元，約│  永之證述│(乙)均已連本帶利全數清還│
  │    │      │為右開2 筆借│定利息2,│  （94年度│  ，被告楊騰憲等人並已│
  │    │      │款          │000 元（│  偵字第40│  取得左列2 筆借貸之約│
  │    │      │            │連本帶利│  95號卷(一)│  定利息，總計4,000 元│
  │    │      │            │計算，應│  頁89、90│  （與原本顯不相當之重│
  │    │      │            │於10日內│  ）      │  利）                │
  │    │      │            │清還12,0│(乙)本票1 張│                      │
  │    │      │            │00元）；│  （同上卷│                      │
  │    │      │            │且雙方約│  頁93）  │                      │
  │    │      │            │定以3 日│(丙)被告楊彥│                      │
  │    │      │            │為1 期，│  騰之自白│                      │
  │    │      │            │每期各應│  （本院卷│                      │
  │    │      │            │平均攤還│  (一)頁406 │                      │
  │    │      │            │其本利1,│  ）      │                      │
  │    │      │            │200 元。│          │                      │
  │    │      │            ├────┤          │                      │
  │    │      │            │借貸10,0│          │                      │
  │    │      │            │00元，約│          │                      │
  │    │      │            │定利息2,│          │                      │
  │    │      │            │000 元（│          │                      │
  │    │      │            │連本帶利│          │                      │
  │    │      │            │計算，應│          │                      │
  │    │      │            │於10日內│          │                      │
  │    │      │            │清還12,0│          │                      │
  │    │      │            │00元）；│          │                      │
  │    │      │            │且雙方約│          │                      │
  │    │      │            │定以3 日│          │                      │
  │    │      │            │為1 期，│          │                      │
  │    │      │            │每期各應│          │                      │
  │    │      │            │平均攤還│          │                      │
  │    │      │            │其本利1,│          │                      │
  │    │      │            │200 元。│          │                      │
  ├──┼───┼──────┼────┼─────┼───────────┤
  │  │癸○○│94年9 月上旬│借貸30,0│(甲)證人陳石│(甲)總共借貸2 筆        │
  │    │      │            │00元，約│  碇之證述│(乙)均已連本帶利全數清還│
  │    │      │            │定利息6,│  （94年度│  ，被告丑○○等人並已│
  │    │      │            │000元   │  偵字第40│  取得左列2筆借貸之約 │
  │    │      │            │        │  95號偵查│  定利息，總計8,000 元│
  │    │      ├──────┼────┤  卷(一)頁10│  （與原本顯不相當之重│
  │    │      │94年10月10日│借貸10,0│  4-106 ）│  利）                │
  │    │      │            │00元，約│(乙)本票1 張│                      │
  │    │      │            │定利息2,│  （同上卷│                      │
  │    │      │            │000 元（│  頁109 ）│                      │
  │    │      │            │連本帶利│(丙)被告楊彥│                      │
  │    │      │            │計算，應│  騰之自白│                      │
  │    │      │            │於10日內│  （本院卷│                      │
  │    │      │            │清還12,0│  (一)頁406 │                      │
  │    │      │            │00元）；│  ）      │                      │
  │    │      │            │且雙方約│          │                      │
  │    │      │            │定以3 日│          │                      │
  │    │      │            │為1 期，│          │                      │
  │    │      │            │每期各應│          │                      │
  │    │      │            │平均攤還│          │                      │
  │    │      │            │其本利1,│          │                      │
  │    │      │            │200 元。│          │                      │
  ├──┼───┼──────┼────┼─────┼───────────┤
  │  │王安慶│不明        │借貸10,0│(甲)證人王安│(甲)總共借貸2 筆        │
  │    │      │            │00元，約│  慶之證述│(乙)2 筆借貸是否業已清償│
  │    │      │            │定利息2,│  （94年度│  暨其攤還程度，礙於證│
  │    │      │            │000 元（│  偵字第40│  人與被告供述歧異，致│
  │    │      │            │連本帶利│  95號偵查│  無從據以認定        │
  │    │      │            │計算，應│  卷(一)頁63│                      │
  │    │      │            │於10日內│  -65 ）  │                      │
  │    │      │            │清還12,0│(乙)被告楊彥│                      │
  │    │      │            │00元）；│  騰之自白│                      │
  │    │      │            │且雙方約│  （本院卷│                      │
  │    │      │            │定以3 日│  (一)頁407 │                      │
  │    │      │            │為1 期，│  ）      │                      │
  │    │      │            │每期各應│          │                      │
  │    │      │            │平均攤還│          │                      │
  │    │      │            │其本利1,│          │                      │
  │    │      │            │200 元。│          │                      │
  │    │      │            ├────┤          │                      │
  │    │      │            │借貸20,0│          │                      │
  │    │      │            │00元，約│          │                      │
  │    │      │            │定利息4,│          │                      │
  │    │      │            │000 元（│          │                      │
  │    │      │            │連本帶利│          │                      │
  │    │      │            │計算，應│          │                      │
  │    │      │            │於10日內│          │                      │
  │    │      │            │清還24,0│          │                      │
  │    │      │            │00元）；│          │                      │
  │    │      │            │且雙方約│          │                      │
  │    │      │            │定以3 日│          │                      │
  │    │      │            │為1 期，│          │                      │
  │    │      │            │每期各應│          │                      │
  │    │      │            │平均攤還│          │                      │
  │    │      │            │其本利2,│          │                      │
  │    │      │            │400 元。│          │                      │
  ├──┼───┼──────┼────┼─────┼───────────┤
  │  │連志銘│不明        │借貸10,0│(甲)證人連志│(甲)總共借貸1 筆        │
  │    │      │            │00元，約│  銘之證述│(乙)業已連本帶利全數清還│
  │    │      │            │定利息2,│  （94年度│  ，被告丑○○等人並已│
  │    │      │            │000 元（│  偵字第40│  取得本筆借貸之約定利│
  │    │      │            │連本帶利│  95號偵查│  息2,000 元（與原本顯│
  │    │      │            │計算，應│  卷(二)頁11│  不相當之重利）      │
  │    │      │            │於10日內│  7- 119、│                      │
  │    │      │            │清還12,0│  227-229 │                      │
  │    │      │            │00元）；│  ）      │                      │
  │    │      │            │且雙方約│(乙)被告楊彥│                      │
  │    │      │            │定以3 日│  騰之自白│                      │
  │    │      │            │為1 期，│  （本院卷│                      │
  │    │      │            │每期各應│  (一)頁372 │                      │
  │    │      │            │平均攤還│  ）      │                      │
  │    │      │            │其本利1,│          │                      │
  │    │      │            │200 元。│          │                      │
  ├──┼───┼──────┼────┼─────┼───────────┤
  │  │徐基安│不明        │借貸10,0│(甲)證人徐基│(甲)總共借貸2 筆        │
  │    │      │            │00元約定│  安證述（│(乙)2 筆借貸業已清償，被│
  │    │      │            │利息500 │  94年度偵│  告丑○○等人並以取得│
  │    │      │            │元      │  字第4095│  之約定利息1,000 元  │
  │    │      │            ├────┤  號偵查卷│                      │
  │    │      │            │借貸20,0│  (二)頁237-│                      │
  │    │      │            │00元約定│  238）   │                      │
  │    │      │            │利息500 │(乙)被告楊彥│                      │
  │    │      │            │元      │  騰之自白│                      │
  │    │      │            │        │  （本院卷│                      │
  │    │      │            │        │  (一)頁374 │                      │
  │    │      │            │        │  ）      │                      │
  │    │      │            │        │          │                      │
  └──┴───┴──────┴────┴─────┴───────────┘
【附表二】
┌─────────────────────────────┐
│扣案物品                                                  │
├───────┬────┬───────┬────────┤
│本          票│發 票 人│發    票    日│票  面  金  額  │
│              │        │              │（單位：新臺幣）│
│              ├────┼───────┼────────┤
│              │林 建 三│94年8 月6 日  │40,000元        │
│              │        ├───────┼────────┤
│              │        │94年6 月5 日  │40,000元        │
│              ├────┼───────┼────────┤
│              │乙 ○ ○│94年9 月11 日 │20,000元        │
│              ├────┼───────┼────────┤
│              │曹 國 樺│94年8 月27 日 │24,000元        │
│              ├────┼───────┼────────┤
│              │癸 ○ ○│94年8 月22 日 │36,000元        │
│              ├────┼───────┼────────┤
│              │戊 ○ ○│94年9 月5 日  │12,000元        │
│              ├────┼───────┼────────┤
│              │楊 志 鴻│92年11 月22 日│12,000元        │
│              │        ├───────┼────────┤
│              │        │92年11 月26 日│12,000元        │
│              │        ├───────┼────────┤
│              │        │93年10 月22 日│20,000元        │
│              ├────┼───────┼────────┤
│              │趙 書 賓│94年9 月3 日  │12,000元        │
│              │        ├───────┼────────┤
│              │        │94年9 月7 日  │6,000元         │
│              ├────┼───────┼────────┤
│              │王 惟 祥│94年8 月14 日 │24,000元        │
│              │        ├───────┼────────┤
│              │        │94年8 月27 日 │12,000元        │
│              ├────┼───────┼────────┤
│              │宣 建 明│94年9 月7 日  │6,000元         │
│              ├────┼───────┼────────┤
│              │許 俊 凱│93年3 月8 日  │60,000元        │
│              │        ├───────┼────────┤
│              │        │93年3 月17 日 │100,000元       │
│              │        ├───────┼────────┤
│              │        │93年4 月25 日 │150,000元       │
│              ├────┼───────┼────────┤
│              │林 水 舜│92年11 月24 日│40,000元        │
│              │        ├───────┼────────┤
│              │        │93年7 月20 日 │10,000元        │
│              │        ├───────┼────────┤
│              │        │93年8 月17 日 │20,000元        │
│              │        ├───────┼────────┤
│              │        │94年6 月5 日  │20,000元        │
│              │        ├───────┼────────┤
│              │        │94年6 月11 日 │20,000元        │
│              │        ├───────┼────────┤
│              │        │94年6 月11 日 │30,000元        │
│              ├────┼───────┼────────┤
│              │林 向 榮│93年11 月27 日│20,000元        │
│              ├────┼───────┼────────┤
│              │不    明│92年12 月27 日│20,000元        │
│              ├────┼───────┼────────┤
│              │不    明│93年12 月24 日│20,000元        │
│              ├────┼───────┼────────┤
│              │江 順 萬│94年6 月13 日 │20,000元        │
│              ├────┼───────┼────────┤
│              │江 美 淑│93年8 月1 日  │100,000元       │
│              ├────┼───────┼────────┤
│              │曹 木 山│92年1 月23 日 │12,000元        │
│              ├────┼───────┼────────┤
│              │曾 昭 楊│92年2 月23 日 │12,000元        │
│              ├────┼───────┼────────┤
│              │黃 洲 晃│93年1 月1 日  │12,000元        │
│              ├────┼───────┼────────┤
│              │簡    能│93年1 月9 日  │100,000元       │
│              ├────┴───────┴────────┤
│              │其他發票人所簽發之本票，總計662 張        │
│              ├─────────────────────┤
│              │空白本票，總計2 本                        │
├───────┼────┬───────┬────────┤
│支          票│付款銀行│發    票    日│票  面  金  額  │
│              │        │              │（單位：新臺幣）│
│              ├────┼───────┼────────┤
│              │玉山商業│94年12 月10 日│30,000元        │
│              │銀行基隆│              │                │
│              │分行    │              │                │
│              ├────┼───────┼────────┤
│              │玉山商業│94年10 月12 日│30,000元        │
│              │銀行基隆│              │                │
│              │分行    │              │                │
│              ├────┼───────┼────────┤
│              │基隆第一│94年10 月12 日│10,000元        │
│              │信用合作│              │                │
│              │社碇內分│              │                │
│              │社      │              │                │
│              ├────┼───────┼────────┤
│              │臺灣土地│93年4 月26 日 │150,000元       │
│              │銀行基隆│              │                │
│              │分行    │              │                │
├───────┼────┼───────┼────────┤
│借          據│借 款 人│借  款  日  期│借  款  金  額  │
│              │        │              │（單位：新臺幣）│
│              ├────┼───────┼────────┤
│              │林 水 舜│92年10 月19 日│40,000元        │
│              ├────┼───────┼────────┤
│              │蔡 文 財│不        明  │20,000元        │
│              ├────┼───────┼────────┤
│              │何      │92年10月21日  │40,000元        │
│              │（僅簽姓│              │                │
│              │何，後面│              │                │
│              │空白）  │              │                │
│              ├────┼───────┼────────┤
│              │何 光 雲│92年11月12日  │20,000元        │
│              ├────┼───────┼────────┤
│              │張 建 華│92年11月11日  │10,000元        │
│              ├────┼───────┼────────┤
│              │陳 炎 村│92年10月16日  │20,000元        │
│              ├────┼───────┼────────┤
│              │王 建 仁│92年11月15日  │20,000元        │
│              ├────┼───────┼────────┤
│              │蕭 文 和│不        明  │12,000元        │
│              ├────┼───────┼────────┤
│              │黃 敬 傑│不        明  │20,000元        │
├───────┼────┼───────┼────────┤
│讓    渡    書│讓 渡 人│讓  渡  時  間│讓渡物          │
│              ├────┼───────┼────────┤
│              │吳      │92年11月7 日  │LY-265號營業用小│
│              │（僅簽姓│              │客車（計程車）  │
│              │吳，後面│              │                │
│              │空白）  │              │                │
│              ├────┼───────┼────────┤
│              │林 萬 杰│93年1 月10 日 │2D-265號營業用小│
│              │        │              │客車（計程車）  │
│              ├────┼───────┼────────┤
│              │張 志 賢│94年8 月30 日 │160-MQ號營業用小│
│              │        │              │客車（計程車）  │
│              ├────┼───────┼────────┤
│              │林 水 舜│94年10 月3 日 │487-CM號營業用小│
│              │        │              │客車（計程車）  │
│              ├────┼───────┼────────┤
│              │巳 ○ ○│94年6 月30 日 │4732-FQ號自用小 │
│              │        │              │客車            │
│              │        ├───────┼────────┤
│              │        │94年7 月1 日  │4732-FQ號自用小 │
│              │        │              │客車            │
├───────┼────┴───────┴────────┤
│身 分 證 影 本│98張                                      │
├───────┼─────────────────────┤
│本票（空白）  │4張                                       │
├───────┼─────────────────────┤
│本票（已使用）│75張                                      │
├───────┼─────────────────────┤
│帳單          │213張                                     │
├───────┼─────────────────────┤
│帳冊（內含本票│                                          │
│30張、身分證影│1本                                       │
│本）          │                                          │
├───────┼─────────────────────┤
│小帳冊        │7本                                       │
├───────┼─────────────────────┤
│電腦主機      │2臺                                       │
├───────┼─────────────────────┤
│現  金  帳  本│3本                                       │
├───────┼─────────────────────┤
│小    帳    冊│7本                                       │
├───────┼─────────────────────┤
│互 助 會 名 冊│1本                                       │
├───────┼─────────────────────┤
│行  動  電  話│2具                                       │
├───────┼─────────────────────┤
│存          摺│5本，分別如下：                           │
│              │林怡如（被告丙○○）合作金庫存摺暨其金融卡│
│              │林心如（被告丙○○）基隆二信存摺          │
│              │寅○○中華郵政存摺暨其印鑑章              │
│              │楊東憲（被告楊騰憲）合作金庫存摺          │
│              │楊東憲（被告楊騰憲）華南銀行存摺          │
├───────┼─────────────────────┤
│銅 製 手 指 虎│1個                                       │
├───────┼─────────────────────┤
│木          棒│1支                                       │
├───────┼─────────────────────┤
│鋁          棒│1支                                       │
├───────┼─────────────────────┤
│電    擊    棒│1支                                       │
├───────┼─────────────────────┤
│黑  色  軟  棍│1支                                       │
├───────┼─────────────────────┤
│帳          單│14本7張                                   │
├───────┼─────────────────────┤
│現          金│2筆，分別如下：                           │
│              │新臺幣19,800元                            │
│              │新臺幣1,600 元                            │
├───────┼─────────────────────┤
│子（玩具）彈  │2顆                                       │
├───────┼─────────────────────┤
│模    擬    槍│1支                                       │
├───────┼─────────────────────┤
│其          他│被告楊騰憲汽車駕正反面及基隆市營車駕駛人執│                                        │
│              │業登記證                                  │
│              ├─────────────────────┤
│              │基隆市安樂地政事地所有權狀（092 基土資字第│
│              │0號）                                     │
│              ├─────────────────────┤
│              │互助會會員名單、轉讓渡切結書、委託投標書及│
│              │互助會約定書                              │
│              ├─────────────────────┤
│              │代為追討胡政雄債務資料（1本）             │
│              │                                          │
└───────┴─────────────────────┘


司法院資訊處製作；財團法人民間司法改革基金會備份。
